臺灣高等法院刑事判決
111年度上訴字第288號
上  訴  人  
即  被  告  黃聖富



            孫經瑜


            闕元真


上二人共同
選任辯護人  楊偉毓律師
            葉慶人律師
上  訴  人  
即  被  告  林孝峻



            柯廷彬


上  一  人
選任辯護人  陳履洋律師
上  訴  人  
即  被  告  詹宏緯



選任辯護人  宋立民律師
上列上訴人即被告因詐欺等案件，不服臺灣新北地方法院110年
度金訴字第236號，中華民國110年9月10日第一審判決（起訴案
號：臺灣新北地方檢察署110年度偵字第2457號、第2458號、第2
459號、第2461號、第2463號、第2464號、第2465號、第2466號
、第2467號、第5104號、第5326號、第11155號、第11529號、第
11530號、第11531號、第12579號、第12580號、第13052號；追
加起訴案號：同署110年度偵字第4906號、第18502號、第19501
號、第20232號、110年度偵緝字第573號；移送併辦案號：同署1
10年度偵字第14430號），提起上訴，本院判決如下：
    主  文
一、孫經瑜部分：
原判決關於其附表一編號3、5、18所示孫經瑜三人以上共同詐欺
取財罪刑部分暨定孫經瑜應執行刑及沒收、追徵孫經瑜之犯罪所
得部分均撤銷。
孫經瑜犯如附表一編號3、5、18所示之罪，各處如附表一編號3
、5、18「本判決主文」欄所示之刑。
其他上訴駁回。
前開撤銷改判部分與上訴駁回部分所處之刑，應執行有期徒刑貳
年。
二、柯廷彬部分：
原判決關於其附表一編號19、20所示柯廷彬三人以上共同詐欺取
財罪刑部分暨定柯廷彬應執行刑及沒收、追徵柯廷彬之犯罪所得
部分均撤銷。
柯廷彬犯如附表一編號19、20所示之罪，各處如附表一編號19、
20「本判決主文」欄所示之刑。
其他上訴駁回。
前開撤銷改判部分與上訴駁回部分所處之刑，應執行有期徒刑貳
年叁月。
三、詹宏緯部分：
原判決關於其附表一編號19、20所示詹宏緯三人以上共同詐欺取
財罪刑部分暨定詹宏緯應執行刑及沒收、追徵詹宏緯之犯罪所得
部分均撤銷。
詹宏緯犯如附表一編號19、20所示之罪，各處如附表一編號19、
20「本判決主文」欄所示之刑。
其他上訴駁回。
前開撤銷改判部分與上訴駁回部分所處之刑，應執行有期徒刑壹
年肆月。
四、闕元真部分：
原判決關於諭知沒收、追徵闕元真之犯罪所得部分撤銷。
闕元真未扣案之犯罪所得新臺幣陸萬肆仟伍佰柒拾元沒收，於全
部或一部不能沒收或不宜執行沒收時，追徵其價額。
其他上訴駁回。
五、黃聖富、林孝峻部分，均上訴駁回。
    犯罪事實
一、黃聖富、孫經瑜、闕元真、林孝峻、柯廷彬、詹宏緯與陳建
    宏、江星霈（陳建宏、江星霈經原審判處罪刑並宣告緩刑確
    定，孫經瑜、闕元真為母子）分別於民國109年4月間加入潘
    英志（另為警追查中）及姓名、年籍不詳綽號「太子」之成
    年人所屬，而由真實姓名年籍不詳之成年人所組成，以實施
    詐術為手段，具有持續性及牟利性之有結構性之犯罪組織。
    黃聖富等人共同意圖為自己不法所有，基於三人以上詐欺取
    財、洗錢之犯意聯絡，由孫經瑜、詹宏緯、江星霈、徐瑋成
    、徐瑋良、林宏諭、謝宗廷（徐瑋成、徐瑋良、林宏諭、謝
    宗廷均另由原審法院審理）分別負責提供如附表二編號1至2
    2「第二、三層帳戶」欄所示之金融機構帳戶，供詐欺集團
    匯入詐欺所得款項；黃聖富負責收取他人帳戶存摺、提款卡
    並指示江星霈提款；闕元真負責收取他人帳戶存摺、提款卡
    並指示孫經瑜提款，及將孫經瑜提領之詐欺款項轉交不詳之
    詐欺集團成員；林孝峻負責提款或載送、監督其他人提款；
    柯廷彬負責收取他人帳戶存摺、提款卡；詹宏緯提供金融機
    構帳戶及負責提款。嗣詐欺集團成員即於如附表二各編號「
    詐欺方式」欄所示時間，以該欄所示方式，對各該編號「告
    訴人/被害人」欄所示黃茂修等人施用詐術，致其等均陷於
    錯誤，分別匯款如附表二各編號「匯款時間、金額及匯入帳
    戶」欄所示不等之金額至該欄所示詐欺集團掌控之他人帳戶
    ，或再由詐欺集團成員將詐欺款項轉匯至附表二各編號「第
    二、三層帳戶」欄所示之金融機構帳戶，黃聖富等人或不詳
    之詐欺集團成員再依附表二各編號「角色分工及提領金額」
    欄所示之分工方式提領、轉匯詐騙款項、監督提款及交付詐
    欺款項予其他詐欺集團成員，以此方式隱匿詐欺犯罪所得去
    向、所在。黃聖富、孫經瑜、闕元真、柯廷彬因參與上開犯
    行，分別可獲取提領詐欺款項金額之2%、1%、1%、0.5%為報
    酬；闕元真另因收取金融帳戶存摺、提款卡，可獲取新臺幣
    （下同）1萬元之報酬（即收取1個帳戶可獲取5,000元）；
    林孝峻因參與上開犯行，可獲取1天1,500元之報酬；詹宏緯
    因參與上開犯行，可獲取2萬元之報酬。嗣經如附表二各編
    號「告訴人/被害人」欄所示之人發覺有異報警處理，而為
    警循線查獲，並扣得如附表三所示之物，而悉上情。
二、案經附表二各編號「告訴人/被害人」欄所示之人訴由內政
    部警政署刑事警察局偵查第九大隊、臺北市政府警察局刑事
    警察大隊、士林分局、基隆市警察局刑事警察大隊、新北市
    政府警察局土城分局、中和分局報告臺灣新北地方檢察署（
    下稱新北地檢署）、屏東縣政府警察局刑事警察大隊報告臺
    灣屏東地方檢察署、臺北市政府警察局大同分局報告臺灣士
    林地方檢察署函請臺灣高等檢察署令轉新北地檢署檢察官偵
    查起訴、追加起訴及移送併辦。
    理  由
一、證據能力部分：
  ㈠按組織犯罪防制條例第12條第1項中段規定「訊問證人之筆錄
    ，以在檢察官或法官面前作成，並經踐行刑事訴訟法所定訊
    問證人之程序者為限，始得採為證據」，即立法排除被告以
    外之人於警詢或檢察事務官調查中所為之陳述，得適用刑事
    訴訟法第159條之2、第159條之3及第159條之5之規定。因此
    ，證人即附表二各編號所示被害人於警詢之陳述，於認定上
    訴人即被告黃聖富等人違反組織犯罪防制條例之犯罪事實，
    不具有證據能力，自不得採為判決基礎；惟仍得作為本院認
    定被告黃聖富等人犯三人以上共同詐欺取財罪、一般洗錢罪
    犯罪事實之證據資料。
　㈡本案據以認定被告黃聖富等人犯罪之供述證據（詳如後述）
    ，其中屬於傳聞證據之部分，檢察官、被告黃聖富等人及被
    告孫經瑜、闕元真、柯廷彬、詹宏緯之辯護人在本院準備程
    序時均同意其證據能力（見本院卷㈠第372至385、431至434
    頁），復經本院審酌認該等證據之作成無違法、不當或顯不
    可信之情況，非供述證據亦查無公務員違背法定程序而取得
    之情事，依刑事訴訟法第158條之4反面解釋、第159條至第1
    59條之5之規定，均有證據能力。
二、認定犯罪事實所憑之證據及理由：
  ㈠前開犯罪事實，業據被告黃聖富、孫經瑜、闕元真、林孝峻
    、柯廷彬、詹宏緯於原審及本院坦承不諱（見金訴字第236
    號卷㈡第157頁、本院卷㈠第369至371、430至431頁、卷㈡第26
    6至267頁），並有如附表二各編號「相關卷證及出處」欄所
    示之供述及非供述證據、孫經瑜與闕元真、闕元真與黃聖富
    、江星霈與黃聖富、柯廷彬與謝宗廷於通訊軟體LINE、TELE
    GRAM對話紀錄、陳建宏手機通訊軟體TELEGRAM翻拍照片、江
    星霈手機翻拍畫面、基隆市警察局、臺北市政府警察局刑事
    警察大隊、士林分局搜索、扣押筆錄暨扣押物品目錄表、搜
    索票等證據資料在卷可佐（見偵字第13052號卷第37至42頁
    、偵字第5104號卷第49至62、110至124頁、偵字第5326號卷
    第105至109頁、偵字第2467號卷第33至37、57至59頁、偵字
    第2457號卷第71至112頁、偵字第2463號卷17至21、171至17
    8頁、偵字第2459號卷第39至45頁、偵字第2461號卷第31至3
    7頁、偵字第2466號卷第21至25頁），足證被告黃聖富等人
    之任意性自白與事實相符，堪以採信。
　㈡本案事證明確，被告黃聖富等人之犯行均堪認定，俱應予依
    法論科。 
三、論罪部分：
  ㈠按加重詐欺罪，係侵害個人財產法益之犯罪，其罪數之計算
    ，核與參與犯罪組織罪之侵害社會法益有所不同，審酌現今
    詐欺集團之成員皆係為欺罔他人，騙取財物，方參與以詐術
    為目的之犯罪組織。倘若行為人於參與詐欺犯罪組織之行為
    繼續中，先後多次為加重詐欺之行為，因參與犯罪組織罪為
    繼續犯，犯罪一直繼續進行，直至犯罪組織解散，或其脫離
    犯罪組織時，其犯行始行終結。故該參與犯罪組織與其後之
    多次加重詐欺之行為皆有所重合，然因行為人僅為一參與犯
    罪組織行為，侵害一社會法益，屬單純一罪，應僅就「該案
    中」與參與犯罪組織罪時間較為密切之首次加重詐欺犯行論
    以參與犯罪組織罪及加重詐欺罪之想像競合犯，而其他之加
    重詐欺犯行，祗需單獨論罪科刑即可，無需再另論以參與犯
    罪組織罪，以避免重複評價。是如行為人於參與同一詐欺集
    團之多次加重詐欺行為，因部分犯行發覺在後或偵查階段之
    先後不同，肇致起訴後分由不同之法官審理，為裨益法院審
    理範圍明確、便於事實認定，即應以數案中「最先繫屬於法
    院之案件」為準，以「該案件」中之「首次」加重詐欺犯行
    與參與犯罪組織罪論以想像競合。縱該首次犯行非屬事實上
    之首次，亦因參與犯罪組織之繼續行為，已為該案中之首次
    犯行所包攝，該參與犯罪組織行為之評價已獲滿足，自不再
    重複於他次詐欺犯行中再次論罪，俾免於過度評價及悖於一
    事不再理原則。至於「另案」起訴之他次加重詐欺犯行，縱
    屬事實上之首次犯行，仍需單獨論以加重詐欺罪，以彰顯刑
    法對不同被害人財產保護之完整性，避免評價不足（最高法
    院109年度台上字第3945號判決意旨參照）。又洗錢防制法
    之立法目的，依同法第1條規定，係在於防範及制止因特定
    犯罪所得之不法財物或財產上利益，藉由洗錢行為（例如經
    由各種金融機構或其他交易管道），使其形式上轉換成為合
    法來源，以掩飾或切斷其財產或財產上利益來源與犯罪之關
    聯性，而藉以逃避追訴、處罰。準此以觀，洗錢防制法洗錢
    罪之成立，除行為人在客觀上有掩飾或隱匿因特定犯罪所得
    財產或財產上利益之具體作為外，尚須行為人主觀上具有掩
    飾或隱匿其財產或利益來源與犯罪之關聯性，使其來源形式
    上合法化，以逃避國家追訴、處罰之犯罪意思，始克相當。
    倘能證明人頭帳戶內之資金係前置之特定犯罪所得，即應逕
    以一般洗錢罪論處（最高法院108年台上字第2500號判決意
    旨參照）。
  ㈡罪名部分：
　⒈被告黃聖富如附表二編號3所示，為其最先繫屬於法院之案件
    即本案「首次」犯行，核其所為，係犯組織犯罪防制條例第
    3條第1項後段之參與犯罪組織罪、刑法第339條之4第1項第2
    款之三人以上共同詐欺取財罪及洗錢防制法第2條第2款、同
    法第14條第1項之洗錢罪；如附表二編號1、2、4至7所為，
    均係犯刑法第339條之4第1項第2款之三人以上共同詐欺取財
    罪及洗錢防制法第2條第2款、同法第14條第1項之洗錢罪。
　⒉被告孫經瑜如附表二編號9所示，為其最先繫屬於法院之案件
    即本案「首次」犯行，核其所為，係犯組織犯罪防制條例第
    3條第1項後段之參與犯罪組織罪、刑法第339條之4第1項第2
    款之三人以上共同詐欺取財罪及洗錢防制法第2條第2款、同
    法第14條第1項之洗錢罪；如附表二編號3、5、7、8、10、1
    6至18所為，均係犯刑法第339條之4第1項第2款之三人以上
    共同詐欺取財罪及洗錢防制法第2條第2款、同法第14條第1
    項之洗錢罪。
　⒊被告闕元真如附表二編號24所示，為其最先繫屬於法院之案
    件即本案「首次」犯行，核其所為，係犯組織犯罪防制條例
    第3條第1項後段之參與犯罪組織罪、刑法第339條之4第1項
    第2款之三人以上共同詐欺取財罪及洗錢防制法第2條第2款
    、同法第14條第1項之洗錢罪；如附表二編號3、5、7至10、
    16至18、23、25至28所為，均係犯刑法第339條之4第1項第2
    款之三人以上共同詐欺取財罪及洗錢防制法第2條第2款、同
    法第14條第1項之洗錢罪。
　⒋被告林孝峻如附表二編號11所示，為其最先繫屬於法院之案
    件即本案「首次」犯行，核其所為，係犯組織犯罪防制條例
    第3條第1項後段之參與犯罪組織罪、刑法第339條之4第1項
    第2款之三人以上共同詐欺取財罪及洗錢防制法第2條第2款
    、同法第14條第1項之洗錢罪；如附表二編號3、5、6、8至1
    0所為，均係犯刑法第339條之4第1項第2款之三人以上共同
    詐欺取財罪及洗錢防制法第2條第2款、同法第14條第1項之
    洗錢罪。
　⒌被告柯廷彬如附表二編號9所示，為其最先繫屬於法院之案件
    即本案「首次」犯行，核其所為，係犯組織犯罪防制條例第
    3條第1項後段之參與犯罪組織罪、刑法第339條之4第1項第2
    款之三人以上共同詐欺取財罪及洗錢防制法第2條第2款、同
    法第14條第1項之洗錢罪；如附表二編號1、3、8、10、12至
    15、18至22所為，均係犯刑法第339條之4第1項第2款之三人
    以上共同詐欺取財罪及洗錢防制法第2條第2款、同法第14條
    第1項之洗錢罪。至被告柯廷彬之辯護人雖稱：被告柯廷彬
    參與詐欺集團犯罪組織犯行中最先繫屬於法院之案件係臺灣
    士林地方法院（下稱士林地院）110年度金訴字第248號案件
    云云（見本院卷㈡第269頁）；惟110年3月18日繫屬於士林地
    院之110年度金訴字第248號案件，係被告柯廷彬於109年6月
    18日前某日加入由綽號「小杰」所組成之詐欺集團，於該案
    中提供其所有之國泰世華商業銀行帳戶予該集團使用，並負
    責提領匯入其帳戶之詐騙款項，因此可獲得匯入其帳戶款項
    0.7%之報酬，提款日期分別為109年6月18日、19日，被告柯
    廷彬於該案中所知之成員僅有「小杰」1人，有被告柯廷彬
    之前案紀錄表、士林地院110年度金訴字第248號判決書、被
    告柯廷彬之警詢及偵訊筆錄在卷可查（見本院卷㈠第220、22
    4頁、卷㈡第323至339、343至345、347至348頁）；反觀110
    年4月29日繫屬於原審法院之本案，被告柯廷彬係於109年7
    月29日起至8月12日止參與本案「太子」等人為首之詐欺集
    團，負責收取他人帳戶提款卡（未提供其國泰世華商業銀行
    帳戶供詐欺集團使用），被告柯廷彬認識之集團成員則有：
    闕元真（綽號「奶油狗、阿雀」）、「峰澤」、「羅志祥」
    、徐瑋成、徐瑋良（綽號「小胖」）、林孝峻（綽號「酵母
    」）、陳建宏（綽號「阿仁」）、詹宏緯等人，其可獲得匯
    入帳戶款項1%之報酬，業經被告柯廷彬供承在卷（見偵字第
    2467號卷第69至71頁），被告柯廷彬參與前開二犯罪組織之
    日期雖接近，但仍相距達1.5月，且除被告柯廷彬外，二犯
    罪組織之成員並無重疊，難認屬同一詐欺集團犯罪組織，被
    告柯廷彬之辯護人前開所述並無理由。
　⒍被告詹宏緯如附表二編號19所示，為其最先繫屬於法院之案
    件即本案「首次」犯行，核其所為，係犯組織犯罪防制條例
    第3條第1項後段之參與犯罪組織罪、刑法第339條之4第1項
    第2款之三人以上共同詐欺取財罪及洗錢防制法第2條第2款
    、同法第14條第1項之洗錢罪；如附表二編號10、20所為，
    均係犯刑法第339條之4第1項第2款之三人以上共同詐欺取財
    罪及洗錢防制法第2條第2款、同法第14條第1項之洗錢罪（
    附表二編號10告訴人許仁燕部分，檢察官起訴書犯罪事實已
    載明被告詹宏緯涉犯此部分犯行，僅於所犯法條漏載及此，
    併予敘明）。
　㈢共犯部分：
　　按共同正犯之成立，只須具有犯意之聯絡與行為之分擔，既
    不問犯罪動機起於何人，亦不必每一階段犯行，均經參與，
    且意思之聯絡不限於事前有協議，即僅於行為當時，基於相
    互之認識，以共同犯罪之意思參與者，亦無礙於共同正犯之
    成立。其表示之方法，亦不以明示通謀為必要，即相互間有
    默示之合致，亦無不可。而共同實施犯罪行為之人，在合同
    意思範圍以內，各自分擔犯罪行為之一部，相互利用他人之
    行為，以達其犯罪目的者，即應對全部所發生之結果，共同
    負責，是共同正犯在犯意聯絡範圍內之行為，應同負全部責
    任；且衡諸刑法第339條之4第1項第2款之立法理由，該款所
    謂「三人以上共同犯之」，不限於實施共同正犯，尚包含同
    謀共同正犯在內。行為人雖未親自實施以電話詐騙被害人等
    行為，惟其配合其他詐欺集團成員行騙，取領被害人款項，
    此犯罪型態具有相當縝密之計畫與組織，行為人縱不認識其
    上手以外其他詐欺集團成員，未確知彼此參與分工細節，或
    未能確切知悉詐騙被害人之模式，然既相互利用彼此部分行
    為，以完成犯罪之目的，則彼此間對於犯罪之實施，仍應就
    全部之犯罪事實令負共同正犯之責（最高法院106年度台上
    字第2294號、第2690號、第3191號、第3503號等判決意旨參
    照）。被告黃聖富等人就上開各次行為，各與其他詐欺集團
    成員間，各具有相互利用之共同犯意，縱未參與各階段之犯
    罪行為，仍應就所參與之犯行，分別與其他參與之成員所為
    犯罪行為，負共同正犯之責，是其等如附表二各編號所示犯
    行，與各該參與之人，均有犯意聯絡及行為分擔，俱為共同
    正犯。
  ㈣罪數部分：
　⒈如附表二編號1 、3 、11、18、20、23所示告訴人因遭不詳
    之詐欺集團成員以數個詐欺之舉動接續進行致陸續匯款，各
    該被告（詳附表各該編號）與該不詳之詐欺集團成員係分別
    基於單一之犯意，先後侵害同一被害人之財產法益，在時間
    、空間上有密切關係，依一般社會健全觀念，各行為之獨立
    性極為薄弱，難以強行分開，在刑法評價上，以視為一個舉
    動之接續施行，合為包括之一行為予以評價，較為合理，應
    分別論以接續犯之一罪。
　⒉被告黃聖富等人就其等參與之附表二各編號所為，均係各以
    一行為同時觸犯上開數罪名之想像競合犯，均應依刑法第55
    條前段規定，各從一重之刑法第339條之4第1項第2款之三人
    以上共同詐欺取財罪處斷。
　⒊被告黃聖富如附表二編號1至7所為、被告孫經瑜如附表二編
    號3、5、7至10、16至18所為、被告闕元真如附表二編號3、
    5、7至10、16至18、23至28所為、被告林孝峻如附表二編號
    3、5至6、8至11所為、被告柯廷彬如附表二編號1、3、8至1
    0、12至15、18至22所為、被告詹宏緯如附表二編號10、19
    至20所為，均犯意各別，行為互殊，侵害不同被害人之財產
    法益，俱應予分論併罰。
　㈤被告闕元真前因違反藥事法案件，經原審法院以105年度訴字
    第174號判處有期徒刑6月（2罪），應執行有期徒刑10月確
    定，於108年1月21日執行完畢；被告林孝峻前因施用毒品案
    件，經臺灣桃園地方法院以105年度桃簡字第2261號判處有
    期徒刑3月確定，於106年6月13日易科罰金執行完畢；被告
    詹宏緯前因賭博案件，經士林地院以106年度士簡字第550號
    判處有期徒刑3月確定，於107年3月20日易科罰金執行完畢
    ，有本院被告前案紀錄表在卷可稽，被告闕元真、林孝峻、
    詹宏緯分別於前開有期徒刑執行完畢後，5年以內故意再犯
    本案有期徒刑之罪，均為累犯。參酌司法院釋字第775號解
    釋意旨，被告闕元真、林孝峻、詹宏緯所犯前案與本案不僅
    犯罪型態不同，且所侵害之法益、危害程度，亦有相當差別
    ，其間顯無延續性或關聯性，故其等於本案所犯各罪均無依
    刑法第47條第1項規定加重其最低本刑之必要（本案係最高
    法院110年度台上大字第5660號裁定宣示前辯論終結，檢察
    官雖未及就被告闕元真、林孝峻、詹宏緯構成累犯之事實及
    應加重其刑之事項，有所主張並具體指出證明方法，本院仍
    得依職權調查審酌）。
　㈥按想像競合犯之處斷刑，本質上係「刑之合併」。其所謂從
    一重處斷，乃將想像競合犯組成之評價上數罪，合併為科刑
    一罪，其所對應之刑罰，亦合併其評價上數罪之數法定刑，
    而為一個處斷刑。易言之，想像競合犯侵害數法益者皆成立
    犯罪，論罪時必須輕、重罪併舉論述，同時宣告所犯各罪名
    ，包括各罪有無加重、減免其刑之情形，亦應說明論列，量
    刑時併衡酌輕罪部分量刑事由，評價始為充足，然後依刑法
    第55條前段規定「從一重處斷」，非謂對於其餘各罪可置而
    不論。因此，法院決定處斷刑時，雖以其中最重罪名之法定
    刑，做為裁量之準據，惟於裁量其輕重時，仍應將輕罪合併
    評價在內（最高法院108年度台上字第4405、4408號判決意
    旨）。且除非輕罪中最輕本刑有較重於重罪之最輕本刑，而
    應適用刑法第55條但書規定重罪科刑之封鎖作用，須以輕罪
    之最輕本刑形成處斷刑之情形以外，則輕罪之減輕其刑事由
    若未形成處斷刑之外部性界限，自得將之移入刑法第57條或
    第59條之科刑審酌事項內，列為是否酌量從輕量刑之考量因
    子。是法院倘依刑法第57條規定裁量宣告刑輕重時，一併具
    體審酌輕罪部分之量刑事由，應認其評價即已完足，尚無過
    度評價或評價不足之偏失（最高法院109年度台上字第3936
    號判決意旨參照）。準此，被告黃聖富、孫經瑜於審理中；
    被告闕元真、林孝峻、柯廷彬、詹宏緯於偵查及審理中就其
    等參與犯罪組織及洗錢之事實，均自白不諱，被告黃聖富、
    孫經瑜均合於洗錢防制法第16條第2項減輕其刑之規定；被
    告闕元真、林孝峻、柯廷彬、詹宏緯均合於組織犯罪防制條
    例第8條第1項後段及洗錢防制法第16條第2項減輕其刑之規
    定，惟其等所犯參與犯罪組織罪或一般洗錢罪，均屬想像競
    合犯其中之輕罪，僅得由本院於後述量刑時一併衡酌該部分
    減輕其刑事由，即屬評價完足。
　㈦被告孫經瑜、闕元真之辯護人固以被告孫經瑜、闕元真之犯
    罪情節較輕微、在詐欺集團所擔任之角色非重要等情狀，請
    依刑法第59條減輕其等之刑度云云（見本院卷㈡第269頁）；
    被告詹宏緯及其之辯護人固以被告詹宏緯犯後坦承犯行、積
    極與被害人和解、賠償金額已超過其犯罪所得及其年齡、智
    識程度、家庭經濟、生活狀況、扶養家人等情狀，認有刑法
    第59條減刑規定之適用云云（見本院卷㈠第134至135頁），
    惟按刑法第59條之酌量減輕其刑，必須犯罪另有特殊之原因
    與環境，在客觀上足以引起一般之同情，認為即予宣告法定
    最低度刑，猶嫌過重者，始有其適用（最高法院107年度台
    上字第632號判決意旨參照），現今詐欺集團極為猖獗，相
    關報導屢經媒體、政府披露及宣導，且該等詐欺集團所為加
    重取財犯行因採結構性分工向被害人行騙，規模及侵害程度
    甚鉅，以人頭帳戶層層轉匯、提領詐欺款項之方式，不僅增
    加檢警查緝困難，嚴重損害人與人間之信賴關係，衍生嚴重
    社會問題，被告孫經瑜、闕元真、詹宏緯前開情狀，原屬刑
    法第57條所定科刑輕重標準應斟酌之範圍，單憑該等情狀，
    難認被告孫經瑜、闕元真、詹宏緯之犯罪有何特殊之原因與
    環境而顯可憫恕，尚非得執為適用刑法第59條酌減其刑之依
    據，被告孫經瑜、闕元真、詹宏緯及其等辯護人認有該條酌
    減其刑規定之適用，自無可採。
　㈧移送併辦部分：
　　檢察官移送原審併辦部分（新北地檢署檢察官110年度偵字
    第14430號移送併辦意旨書，見金訴字第236號卷㈠第407頁）
    ，與本件被告闕元真被訴且經認定有罪之如附表二編號3、5
    、7至10、16至18所示部分，為同一事實，本院自得併予審
    理。
四、上訴駁回、撤銷改判及量刑之理由：
　㈠上訴駁回（即原判決關於黃聖富、林孝峻部分、闕元真罪刑
    部分，暨孫經瑜如附表一編號7至10、16至17所示罪刑部分
    及沒收扣案如附表三編號14所示之物部分、柯廷彬如附表一
    編號1、3、8至10、12至15、18、21至22所示罪刑部分及沒
    收扣案如附表三編號16所示之物部分、詹宏緯如附表一編號
    10所示罪刑部分）之理由：　　
  ⒈原審認被告黃聖富所犯如附表一編號1至7所示部分、被告闕
    元真所犯如附表一編號3、5、7至10、16至17、23至28所示
    部分、被告林孝峻所犯如附表一編號3、5、6、8至11所示部
    分、被告孫經瑜如附表一編號7至10、16至17所示部分、被
    告柯廷彬所犯如附表一編號1、3、8至10、12至15、18、21
    至22所示部分、被告詹宏緯所犯如附表一編號10所示部分，
    均係犯三人以上共同詐欺取財罪，事證明確，並審酌被告黃
    聖富、闕元真、林孝峻、孫經瑜、柯廷彬、詹宏緯不思循合
    法正當途徑獲取金錢，因貪圖不法利益加入本案詐欺集團，
    造成本案眾多被害人之財產損失，所為均值非難；然考量被
    告黃聖富、闕元真、林孝峻、孫經瑜、柯廷彬、詹宏緯均於
    原審審理中坦承犯行，態度尚可，暨被告黃聖富、孫經瑜於
    原審審理中；被告闕元真、林孝峻、柯廷彬、詹宏緯於偵查
    及審理中，就其等參與犯罪組織及以人頭帳戶供詐欺集團以
    迂迴層轉方式隱匿詐欺犯罪所得之所在、去向之一般洗錢之
    構成要件事實，均自白不諱，應於量刑時併予審酌減刑之規
    定，兼衡如附表四編號1至12「調解或和解情形」欄所示調
    解情形；被告黃聖富等人參與犯罪之分工程度、被害人所受
    損害之程度，及被告黃聖富等人自承之智識程度、家庭、生
    活、經濟狀況等一切情狀，分別就被告黃聖富所犯如附表一
    編號1至7所示、被告闕元真所犯如附表一編號3、5、7至10
    、16至18、23至28所示、被告林孝峻所犯如附表一編號3、5
    、6、8至11所示、被告孫經瑜所犯如附表一編號7至10、16
    至17所示、被告柯廷彬所犯如附表一編號1、3、8至10、12
    至15、18、21至22所示、被告詹宏緯所犯如附表一編號10所
    示之罪，量處如各該編號「原判決罪名及科刑」欄所示之刑
    ，並就被告黃聖富、闕元真、林孝峻分別定應執行有期徒刑
    1年10月、2年10月、1年10月，暨說明：⑴扣案如附表三編號
    14、16所示手機，分別為被告孫經瑜、柯廷彬所有，供與集
    團成員聯繫使用之物，此據其等供陳明確（見金訴字第236
    號卷㈡第139頁），確屬其等犯本案犯行所用之物，均應依刑
    法第38條第2項規定宣告沒收。被告黃聖富、闕元真、林孝
    峻雖自陳有用未扣案之IPHONE 6S、不詳廠牌或IPHONE6之手
    機與共犯相互聯繫本案犯罪事宜（見金訴字第236號卷㈠第45
    6頁、卷㈡第138、139頁），而為本件供犯罪所用之物，然查
    無如被告所陳手機之序號、使用何門號，復無證據證明上開
    手機為被告黃聖富、闕元真、林孝峻等人所有或尚存在，爰
    均不就此宣告沒收，以避免將來執行困難，徒然耗費司法資
    源。⑵被告黃聖富因參與上開犯行，獲取提領詐欺款項金額2
    %之報酬；被告林孝峻因參與上開犯行，可獲取1天1,500元
    之報酬，業據其等於原審審理時供承在卷（見金訴字第236
    號卷㈡第138、139頁），故其等之犯罪所得分別為：①被告黃
    聖富部分：3萬4,620元（計算式：附表二編號1至7提領金額
    為：40萬1,000元＋11萬3,000元＋20萬元＋28萬5,000元＋46萬4
    ,000元＋16萬8,000元＋10萬元＝173萬1,000元；173萬1,000元
    ×2%＝3萬4,620元）；②被告林孝峻部分：9,000元（計算式：
    共參與109年7月21日、同年8月3、4、5、13、17日之提領詐
    欺款項，犯罪所得共計6天×1,500元＝9,000元）。以上犯罪
    所得雖均未扣案，仍均應依刑法第38條之1第1項前段、第3
    項規定，諭知沒收、追徵。⑶其餘扣案如附表三編號11至13
    、15所示之物並無證據證明與本案犯行有關，爰不予宣告沒
    收。如附表三編號8至10所示帳戶存摺雖係被告闕元真、孫
    經瑜於本案用以收取詐欺款項之犯罪工作，惟帳戶申設人本
    得依各金融機構規定申請補發存摺，是以沒收存摺實無助達
    成犯罪防制之目的，就本案而言亦不具刑法重要性，亦不予
    宣告沒收等旨。經核原判決此部分認事用法尚無違誤，量刑
    亦屬妥適，沒收並無不當。
  ⒉被告黃聖富等人就前開部分上訴指摘原審量刑過重並請求從
    輕量刑，被告孫經瑜、闕元真、詹宏緯並請求依刑法第59條
    規定酌減其等之刑云云。惟查原判決關於上述各罪之科刑部
    分，業於理由內具體說明其審酌之根據及理由，顯係基於行
    為人之責任為基礎，斟酌刑法第57條所列情狀，而為刑之量
    定，既未逾越法定刑度，亦無偏執一端致明顯失出失入之違
    法或不當，難謂有何量刑不當，所酌定之應執行刑，亦未逾
    定刑之外部界限及內部界限，均無濫用裁量權之情形，難謂
    有何失之過重。至於被告孫經瑜上訴後雖與附表二編號7所
    示告訴人陳佩琦和解、附表二編號8所示告訴人蕭憶晴和解
    （見本院卷㈡第103至104、277頁），惟原判決就上開二罪均
    已量處法定最低度刑，縱審酌此部分和解情事，亦難認原審
    就此部分量刑有何過重（惟本院於定其應執行刑時，已併考
    量此部分犯罪後之態度，而為執行刑之量定，詳如後述）。
    故被告黃聖富等人此部分上訴意旨，無非係對原判決裁量職
    權之適法行使，徒憑己見，指摘原判決就上開部分量刑不當
    ，均不足採。被告黃聖富等人此部分上訴均無理由，俱應予
    駁回。
　⒊至於原判決未及參酌司法院釋字第812號解釋已宣告組織犯罪
    防制條例第3條第3項應於刑前強制工作之規定自110年12月1
    0日起失效，仍就被告黃聖富所犯附表一編號3所示、被告孫
    經瑜所犯附表一編號9所示、被告闕元真所犯附表一編號24
    所示、被告林孝峻所犯附表一編號11所示、被告柯廷彬所犯
    附表一編號9所示之參與犯罪組織犯行，依組織犯罪防制條
    例第3條第3項規定，審酌裁量認被告黃聖富等人無併予宣告
    強制工作之餘地，核其不予宣告強制工作之理由雖有未恰，
    但不予宣告強制工作之結論並無二致，尚不構成撤銷理由，
    併此敘明。
  ㈡撤銷改判（即原判決關於被告孫經瑜所犯如附表一編號3、5
    、18所示罪刑部分、被告柯廷彬、詹宏緯所犯如附表一編號
    19、20所示罪刑部分及定其等三人應執行刑暨沒收、追徵其
    等三人之犯罪所得部分，暨沒收、追徵被告闕元真之犯罪所
    得部分）之理由：　　
　⒈原判決認被告孫經瑜如附表一編號3、5、18所示部分、被告
    柯廷彬如附表一編號19、20所示部分、被告詹宏緯如附表一
    編號19、20所示部分，均犯三人以上共同詐欺取財罪，事證
    明確，而分別予以論罪科刑如原判決附表一編號3、5、18（
    孫經瑜部分）、附表一編號19、20（柯廷彬、詹宏緯部分）
    所示，暨分別定應執行刑、諭知沒收、追徵被告孫經瑜、闕
    元真、柯廷彬、詹宏緯之犯罪所得，固非無見。惟查：
　⑴科刑判決旨在實現刑罰權之分配正義，故法院對有罪被告之
    科刑判決，應符合罪刑相當之原則，使輕重得宜，罰當其罪
    ，以契合社會之法律感情，此所以刑法第57條明定科刑時應
    審酌一切情狀，尤應注意該條所列10款事項以為科刑輕重之
    標準，而該條第10款規定「犯罪後之態度」，自應包括犯人
    犯罪後，因悔悟而力謀恢復原狀或賠償被害人之損害等情形
    在內。被告孫經瑜於原審判決後，已賠償附表二編號3所示
    告訴人林季昀5萬元、與附表二編號5所示告訴人黃煜庭、附
    表二編號18所示告訴人鄭品馨達成民事上和解，承諾依和解
    條件賠償，並獲告訴人黃煜庭、鄭品馨同意不追究本案刑事
    責任等情，有各該和解書、和解筆錄附卷可憑（均詳見附表
    四編號13、14、19所示），被告柯廷彬、詹宏緯於原審判決
    後，已分別與附表二編號19、20所示告訴人曾瑋、吳瑋倫達
    成民事上和解，承諾依和解條件賠償，並獲告訴人曾瑋、吳
    瑋倫同意不追究本案刑事責任等情，有各該和解筆錄、匯款
    紀錄附卷可憑（詳見附表四編號17、18所示、本院卷㈡第287
    至289頁），原審未及審酌被告孫經瑜、柯廷彬、詹宏緯與
    上開告訴人成立和解之犯罪後態度而為科刑及沒收、追徵其
    等三人未扣案之犯罪所得，自有未合。被告孫經瑜、詹宏緯
    上訴指摘原審未適用刑法第59條酌減其刑致量刑不當云云，
    雖無可採，惟被告孫經瑜、柯廷彬、詹宏緯以其等於原審判
    決後業與上開告訴人達成和解為由，請求就此部分從輕量刑
    ，則為有理由。原判決關於其附表一編號3、5、18所示孫經
    瑜罪刑部分、附表一編號19、20所示柯廷彬、詹宏緯罪刑部
    分、暨沒收、追徵其等三人犯罪所得部分，既有上開可議之
    處，自屬無可維持，本院自應將該部分暨定應執行刑部分均
    撤銷。
　⑵被告闕元真之犯罪所得為6萬4,570元（詳後述），原判決誤
    認係6萬4,580元，並諭知沒收、追徵6萬4,580元之犯罪所得
    ，即屬有誤，被告闕元真就此部分上訴，指摘原判決沒收不
    當，雖無理由，惟原判決關於沒收、追徵被告闕元真之犯罪
    所得部分，既有上開可議之處，本院自應將此部分撤銷。
  ⒉爰審酌被告孫經瑜、柯廷彬、詹宏緯不思循合法正當途徑獲
    取金錢，因貪圖不法利益加入本案詐欺集團，造成被害人之
    財產損失，所為應予非難；衡酌被告闕元真前有違反藥事法
    案件經論罪科刑確定、被告林孝峻前有施用毒品案件經法院
    論罪科刑確定、被告詹宏緯前有賭博案件經法院論罪科刑確
    定，嗣均執行完畢之紀錄等素行，有本院被告前案紀錄表在
    卷可稽，暨考量被告詹宏緯於偵查及審理中就參與犯罪組織
    之事實自白不諱，符合組織犯罪防制條例第8條第1項後段減
    輕其刑之規定，被告孫經瑜、柯廷彬、詹宏緯均於審理中，
    就其等所犯一般洗錢之構成要件事實，均自白不諱，符合洗
    錢防制法第16條第2項減輕其刑之規定，兼衡其等犯後坦承
    犯行，並被告孫經瑜與附表二編號3、5、18所示、被告柯廷
    彬、詹宏緯與附表二編號19、20所示被害人成立民事上和解
    （詳如附表四編號13、14、17、18、19「調解或和解情形」
    欄所示和解情形）之犯後態度及被害人表示之意見；被告孫
    經瑜、柯廷彬、詹宏緯各該犯罪之動機、目的、手段、擔任
    之角色、分工情形、被害人所受損害之程度，及被告孫經瑜
    、柯廷彬、詹宏緯自承之智識程度、工作、家庭經濟及生活
    狀況（見本院卷㈠第387頁、卷㈡第279、291頁）等一切情狀
    ，分別量處如附表一編號3、5、18、19、20「本院判決主文
    」欄所示之刑，並斟酌被告孫經瑜、柯廷彬、詹宏緯各次犯
    罪侵害法益之異同、時間、空間之密接程度，就所犯數罪為
    整體非難評價（併審酌被告孫經瑜與附表二編號7、8所示告
    訴人和解、賠償之情形〈詳附表四編號15、16〉），本於刑罰
    經濟與責罰相當原則，就被告孫經瑜、柯廷彬、詹宏緯上開
    撤銷改判部分與上訴駁回部分所處之刑，各定其應執行之刑
    。　
　⒊至被告孫經瑜及其辯護人雖請求宣告緩刑（見本院卷㈡第270
    頁），但被告孫經瑜所為造成本案被害人受損害總額達數百
    萬元（僅附表二編號16所示告訴人許光宇之損害即高達300
    萬元，被告孫經瑜臨櫃提領138萬元、43萬元），且迄今未
    能與附表二編號9、10、16至17所示被害人成立民事上和解
    ）。因此，若未對被告孫經瑜執行適當刑罰，實無法裨益其
    之再社會化，而達到預防及矯正之成效，是難認被告孫經瑜
    所受刑之宣告以暫不執行為適當，自不宜宣告緩刑。
　⒋按106年4月19日修正公布之組織犯罪防制條例第3條第3項規
    定：「犯第1項之罪者，應於刑之執行前，令入勞動場所，
    強制工作，其期間為3年」（嗣107年1月3日修正公布第3條
    ，但本項並未修正），就受處分人之人身自由所為限制，違
    反憲法比例原則及憲法明顯區隔原則之要求，與憲法第8條
    保障人身自由之意旨不符，應自本解釋公布之日（按即110
    年12月10日）起失其效力（司法院釋字第812號解釋意旨參
    照），是被告詹宏緯如附表二編號19所示犯行，雖犯參與犯
    罪組織罪，仍無從適用組織犯罪防制條例第3條第3項規定宣
    告強制工作，公訴意旨認應諭知被告詹宏緯強制工作云云，
    自不足採。
　⒌關於犯罪所得部分：
　⑴被告闕元真因參與上開犯行，分別獲取提領詐欺款項金額之1
    %作為報酬；另因收取金融帳戶存摺、提款卡，可獲取1萬元
    之報酬（即收取1個帳戶可獲取5,000元），業據其於原審審
    理時供承在卷（見金訴字第236號卷㈡第138、139頁），故其
    犯罪所得為：6萬4,570元（計算式：附表二編號3、5、7至1
    0、16至18提領金額為545萬7,000元×1%＝5萬4,570元（計算
    式：20萬＋21萬元＋46萬4,000元＋10萬元＋36萬元＋20萬元＋28
    萬3,000元＋138萬元＋43萬元＋183萬元＝545萬7,000元；545萬
    7,000元×1%＝5萬4,570元；附表二編號23至28共收取2帳戶可
    獲取5,000元×2＝1萬元；5萬4,570元＋1萬元＝6萬4,570元）。
    以上犯罪所得未扣案，應依刑法第38條之1第1項前段、第3
    項規定，諭知沒收，並於全部或一部不能沒收或不宜執行沒
    收時，追徵其價額。
　⑵被告孫經瑜、柯廷彬、詹宏緯因參與如附表二各該編號所示
    犯行，分別可獲取提領詐欺款項金額之1%（孫經瑜與闕元真
    均分2%）、1%及2萬元作為報酬等節，業據其等於原審審理
    時供承在卷（見金訴字第236號卷㈡第138、139頁），故被告
    孫經瑜、柯廷彬、詹宏緯之犯罪所得分別為：
  ①被告孫經瑜部分：5萬4,570元（計算式：附表二編號3、5、7
    至10、16至18提領金額為：20萬＋21萬元＋46萬4,000元＋10萬
    元＋36萬元＋20萬元＋28萬3,000元＋138萬元＋43萬元＋183萬元＝
    545萬7,000元；545萬7,000元×1%＝5萬4,570元）。
　②被告柯廷彬部分：2萬9,115元（計算式：附表二編號1、3、8
    至10、12至15、18至22提領金額為33萬2,000元＋21萬元＋36
    萬＋20萬＋28萬3,000元＋60萬5,000元＋36萬5,000元＋183萬元＋
    20萬元＋48萬5,000元＋26萬5,000元＋20萬3,000元＋48萬5,000
    元＝582萬3,000元；582萬3,000元×0.5%＝2萬9,115元）。
　③被告詹宏緯部分：2萬元。
　　上列金額，固均屬其等未扣案之犯罪所得，本應依刑法第38
    條之1第1項、第3項規定諭知沒收、追徵。惟考量被告孫經
    瑜如附表四編號13至16、19所示之和解賠償情形（迄今賠償
    之金額已超過其犯罪所得）、被告柯廷彬如附表四編號7、8
    、17、18所示和解賠償情形（承諾賠償之金額超過其犯罪所
    得）、被告詹宏緯如附表四編號17、18所示和解賠償情形（
    賠償之金額已超過其犯罪所得），其等均已賠償相當金額，
    倘若再予沒收或追徵犯罪所得，皆有過苛之虞，爰依刑法第
    38條之2第2項規定，均不予諭知沒收及追徵。
五、被告黃聖富、闕元真經本院合法傳喚，無正當理由不到庭，
    爰不待其等陳述，為一造辯論判決。　
據上論斷，應依刑事訴訟法第371條、第368條、第369條第1項前
段、第364條、第299條第1項前段（依刑事判決精簡原則，僅記
載程序法條），判決如主文。
本案經檢察官余佳恩提起公訴、追加起訴，檢察官李冠輝、鄭心
慈家追加起訴，檢察官廖先志到庭執行職務。
中　　華　　民　　國　　111 　年　　5 　　月　　18　　日
                  刑事第十五庭  審判長法  官  陳芃宇
                                      法  官  陳俞伶
                                      法  官　曹馨方
以上正本證明與原本無異。
如不服本判決，應於收受送達後20日內向本院提出上訴書狀，其
未敘述上訴之理由者並得於提起上訴後20日內向本院補提理由書
（均須按他造當事人之人數附繕本）「切勿逕送上級法院」。
                                      書記官　游秀珠
中　　華　　民　　國　　111 　年　　5 　　月　　18　　日
附錄：本案論罪科刑法條全文
洗錢防制法第2條
本法所稱洗錢，指下列行為：
一、意圖掩飾或隱匿特定犯罪所得來源，或使他人逃避刑事追訴
    ，而移轉或變更特定犯罪所得。
二、掩飾或隱匿特定犯罪所得之本質、來源、去向、所在、所有
    權、處分權或其他權益者。
三、收受、持有或使用他人之特定犯罪所得。
洗錢防制法第14條
有第二條各款所列洗錢行為者，處7年以下有期徒刑，併科新臺
幣5百萬元以下罰金。
前項之未遂犯罰之。
前二項情形，不得科以超過其特定犯罪所定最重本刑之刑。
中華民國刑法第339條之4：
犯第339條詐欺罪而有下列情形之一者，處1年以上7年以下有期
徒刑，得併科1百萬元以下罰金：
一、冒用政府機關或公務員名義犯之。
二、三人以上共同犯之。
三、以廣播電視、電子通訊、網際網路或其他媒體等傳播工具，
    對公眾散布而犯之。
前項之未遂犯罰之。
組織犯罪防制條例第3條第1項：
發起、主持、操縱或指揮犯罪組織者，處3年以上10年以下有期
徒刑，得併科新臺幣1億元以下罰金；參與者，處6月以上5年以
下有期徒刑，得併科新臺幣1千萬元以下罰金。但參與情節輕微
者，得減輕或免除其刑。
附表一：罪名及科刑
編號 原判決罪名及科刑 本判決主文 備註 1 黃聖富、江星霈、柯廷彬均犯三人以上共同詐欺取財罪，各處有期徒刑壹年貳月。 （黃聖富、柯廷彬部分，上訴駁回） 如附表二編號1 所示犯行。 2 黃聖富犯三人以上共同詐欺取財罪，處有期徒刑壹年壹月。 江星霈犯三人以上共同詐欺取財罪，處有期徒刑壹年。 （黃聖富部分，上訴駁回） 1.如附表二編號2 所示犯行。 2.調解情形如附表四編號1 所示。 3 黃聖富犯三人以上共同詐欺取財罪，處有期徒刑壹年肆月。 柯廷彬、闕元真、林孝峻均犯三人以上共同詐欺取財罪，各處有期徒刑壹年參月。 江星霈、孫經瑜均犯三人以上共同詐欺取財罪，各處有期徒刑壹年貳月。 （黃聖富、闕元真、林孝峻、柯廷彬部分，均上訴駁回；孫經瑜部分撤銷） 孫經瑜犯三人以上共同詐欺取財罪，處有期徒刑壹年。 1.如附表二編號3 所示犯行。 2.黃聖富、江星霈首次犯行。 3.孫經瑜和解情形如附表四編號13所示。 4 黃聖富、江星霈均犯三人以上共同詐欺取財罪，各處有期徒刑壹年壹月。 （黃聖富部分，上訴駁回）  1.如附表二編號4 所示犯行。 2.調解情形如附表四編號2所示。 5 黃聖富、闕元真、林孝峻均犯三人以上共同詐欺取財罪，各處有期徒刑壹年貳月。 江星霈、孫經瑜均犯三人以上共同詐欺取財罪，各處有期徒刑壹年壹月。 （黃聖富、闕元真、林孝峻部分，均上訴駁回；孫經瑜部分撤銷） 孫經瑜犯三人以上共同詐欺取財罪，處有期徒刑壹年。 1.如附表二編號5所示犯行。 2.孫經瑜和解情形如附表四編號14所示。 6 黃聖富、江星霈、林孝峻均犯三人以上共同詐欺取財罪，各處有期徒刑壹年壹月。 陳建宏犯三人以上共同詐欺取財罪，處有期徒刑陸月。 （黃聖富、林孝峻部分，均上訴駁回）  1.如附表二編號6 所示犯行。 2.黃聖富調解情形如附表四編號3 所示。 3.陳建宏首次犯行。 7 黃聖富、闕元真均犯三人以上共同詐欺取財罪，各處有期徒刑壹年壹月。 孫經瑜、江星霈均犯三人以上共同詐欺取財罪，各處有期徒刑壹年。 （黃聖富、闕元真、孫經瑜部分，均上訴駁回）  1.如附表二編號7 所示犯行。 2.黃聖富、闕元真調解情形如附表四編號4所示。 3.孫經瑜和解情形如附表四編號15所示。 8 柯廷彬犯三人以上共同詐欺取財罪，處有期徒刑壹年貳月。闕元真、林孝峻均犯三人以上共同詐欺取財罪，各處有期徒刑壹年壹月。孫經瑜犯三人以上共同詐欺取財罪，處有期徒刑壹年。 （柯廷彬、闕元真、林孝峻、孫經瑜部分，均上訴駁回）  1.如附表二編號8 所示犯行。 2.闕元真、林孝峻調解情形如附表四編號5 所示。 3.孫經瑜和解情形如附表四編號16所示。 9 闕元真、林孝峻、柯廷彬均犯三人以上共同詐欺取財罪，各處有期徒刑壹年貳月。孫經瑜犯三人以上共同詐欺取財罪，處有期徒刑壹年壹月。 （闕元真、林孝峻、柯廷彬、孫經瑜部分，均上訴駁回） 1.如附表二編號9 所示犯行。 2.孫經瑜、柯廷彬首次犯行。  10 闕元真、林孝峻、柯廷彬均犯三人以上共同詐欺取財罪，各處有期徒刑壹年肆月。孫經瑜、詹宏緯均犯三人以上共同詐欺取財罪，各處有期徒刑壹年參月。 （闕元真、林孝峻、柯廷彬、孫經瑜、詹宏緯部分，均上訴駁回） 如附表二編號10所示犯行。 11 林孝峻犯三人以上共同詐欺取財罪，處有期徒刑壹年貳月。 （上訴駁回） 1.如附表二編號11所示犯行。 2.調解情形如附表四編號6 所示。 3.林孝峻首次犯行。 12 柯廷彬犯三人以上共同詐欺取財罪，處有期徒刑壹年貳月。 （上訴駁回） 如附表二編號12所示犯行。 13 柯廷彬犯三人以上共同詐欺取財罪，處有期徒刑壹年壹月。 （上訴駁回） 1.如附表二編號13所示犯行。 2.調解情形如附表四編號7 所示。 14 柯廷彬犯三人以上共同詐欺取財罪，處有期徒刑壹年。 （上訴駁回） 1.如附表二編號14所示犯行。 2.調解情形如附表四編號8 所示。 15 柯廷彬犯三人以上共同詐欺取財罪，處有期徒刑壹年壹月。 （上訴駁回） 如附表二編號15所示犯行。 16 孫經瑜、闕元真均犯三人以上共同詐欺取財罪，各處有期徒刑壹年拾月。 （孫經瑜、闕元真部分，均上訴駁回） 如附表二編號16所示犯行。 17 孫經瑜、闕元真均犯三人以上共同詐欺取財罪，各處有期徒刑壹年貳月。 （孫經瑜、闕元真部分，均上訴駁回） 如附表二編號17所示犯行。 18 孫經瑜、柯廷彬均犯三人以上共同詐欺取財罪，各處有期徒刑壹年貳月。 闕元真犯三人以上共同詐欺取財罪，處有期徒刑壹年壹月。 （闕元真、柯廷彬部分，均上訴駁回；孫經瑜部分撤銷） 孫經瑜犯三人以上共同詐欺取財罪，處有期徒刑壹年壹月。 1.如附表二編號18所示犯行。 2.闕元真調解情形如附表四編號9所示。 3.孫經瑜和解情形如附表四編號19所示。  19 柯廷彬、詹宏緯均犯三人以上共同詐欺取財罪，各處有期徒刑壹年肆月。 （原判決關於柯廷彬、詹宏緯部分均撤銷） 柯廷彬、詹宏緯均犯三人以上共同詐欺取財罪，各處有期徒刑壹年叁月。 1.如附表二編號19所示犯行。 2.柯廷彬、詹宏緯和解情形如附表四編號17所示。 3.詹宏緯首次犯行。 20 柯廷彬、詹宏緯均犯三人以上共同詐欺取財罪，各處有期徒刑壹年貳月。 （原判決關於柯廷彬、詹宏緯部分均撤銷） 柯廷彬、詹宏緯均犯三人以上共同詐欺取財罪，各處有期徒刑壹年壹月。 1.如附表二編號20所示犯行。 2.柯廷彬、詹宏緯和解情形如附表四編號18所示。 21 柯廷彬犯三人以上共同詐欺取財罪，處有期徒刑壹年貳月。 （上訴駁回） 如附表二編號21 所示犯行。 22 柯廷彬犯三人以上共同詐欺取財罪，處有期徒刑壹年貳月。 （上訴駁回） 如附表二編號22所示犯行。 23 闕元真犯三人以上共同詐欺取財罪，處有期徒刑壹年壹月。 （上訴駁回） 1.如附表二編號23所示犯行。 2.調解情形如附表四編號10所示。 24 闕元真犯三人以上共同詐欺取財罪，處有期徒刑壹年貳月。 （上訴駁回） 1.如附表二編號24所示犯行。 2.闕元真首次犯行。 25 闕元真犯三人以上共同詐欺取財罪，處有期徒刑壹年貳月。 （上訴駁回） 如附表二編號25所示犯行。 26 闕元真犯三人以上共同詐欺取財罪，處有期徒刑壹年壹月。 （上訴駁回） 1.如附表二編號26所示犯行。 2.調解情形如附表四編號11所示。 27 闕元真犯三人以上共同詐欺取財罪，處有期徒刑壹年壹月。 （上訴駁回） 1.如附表二編號27 所示犯行。 2.調解情形如附表四編號12所示。 28 闕元真犯三人以上共同詐欺取財罪，處有期徒刑壹年貳月。 （上訴駁回） 如附表二編號28所示犯行。 
附表二：
編號 告訴人/ 被害人 詐欺方式 匯款時間、金額（新臺幣）及匯入帳戶 第二、三層帳戶 角色分工及提領金額（新臺幣） 相關卷證及出處 1 黃茂修(有提告) 不詳之詐欺集團成員於109年8月9日，以通訊軟體LINE暱稱「冰」之帳號，向黃茂修佯稱可透過外匯投資平台進行外國貨幣投資云云，致使黃茂修陷於錯誤，而依指示陸續匯款。 黃茂修於109年8月12日13時15分以中國信託帳號000-000000000000帳戶匯款3萬元至中國信託帳號000-000000000000帳戶（戶名：林昇輝，下稱林昇輝中國信託帳戶，林昇輝另為警追查中） 於同日13時25分許轉帳29萬元至江星霈永豐銀行000-00000000000000帳戶（下稱江星霈永豐帳戶）；未再匯經第三層帳戶 黃聖富指示江星霈提供名下之永豐銀行帳戶，供本案詐欺集團收受左揭所示詐欺款項，江星霈並依黃聖富指示，於8 月12日14時46分許，至新北市淡水區永豐銀行竹圍分行臨櫃提領40萬1,000 元。提領後旋即轉交予真實姓名年籍不詳之詐欺集團成員。 ⒈供述證據 ①黃茂修之警詢筆錄（見偵2464 卷第54至58頁) ②江星霈之警詢、偵訊及準備程序筆錄（見偵2463卷第31至32、198頁；金訴236卷㈡第138頁） ③黃聖富之準備程序筆錄（見金訴236卷㈡第138頁） ④徐瑋成之警詢筆錄（見偵2464卷第10至11頁） ⑤柯廷彬之警詢、偵訊及準備程序筆錄（見偵2467卷第10 至13、70至71頁；金訴236卷㈡第139頁） ⑥徐瑋良之警詢及偵訊筆錄（見偵2458卷第12、16、 106、112至113頁） ⒉非供述證據 ①林昇輝中國信託帳戶存款交易明細（見偵11530卷第91頁） ②江星霈永豐銀行帳戶歷史交易明細（見偵13052卷第492頁） ③徐瑋成永豐銀行帳戶歷史交易明細（見偵11530卷第59頁） ④江星霈於永豐銀行竹圍分行臨櫃提領之監視器擷圖及帳戶支出交易憑單（見偵5326卷第95頁） ⑤徐瑋成於永豐銀行北投分行臨櫃提領之監視器擷圖及帳戶支出交易憑單（見偵11530卷第57 頁）    黃茂修於109年8月12日13時16分（起訴書誤載為13時15分，應予更正）以上開中國信託帳戶匯款3萬元至林昇輝中國信託帳戶 同日13時24分許轉帳29萬5,000元至徐瑋成永豐銀行000-00000000000000帳戶（下稱徐瑋成永豐帳戶）；未再匯經第三層帳戶 柯廷彬邀約徐瑋良加入收簿工作，徐瑋良再邀約徐瑋成提供名下之永豐銀行帳戶，供本案詐欺集團收受左揭所示詐欺款項，並指示徐瑋成於同日14時14分許至臺北市北投區永豐銀行北投分行臨櫃提款33萬2,000 元。提領後交付徐瑋良，再由徐瑋良交予真實姓名年籍不詳之詐欺集團成員。  2 林瑩（未提告） 不詳之詐欺集團成員於109年8 月6 日，透過賭博網站，佯稱係提供期數予林育瑩下注云云，致林育瑩陷於錯誤，而依指示匯款。 林育瑩於109年8月12日18時25分許以台灣中小企銀帳號000-00000000000帳戶匯款2萬元至兆豐商業銀行帳號000-0000000000帳戶（戶名：林昇輝，下稱林昇輝兆豐銀行帳戶） 同日19時22分許轉帳8萬5,600元（手續費14元）至江星霈永豐銀行帳戶；後再於同日時24分許轉帳11萬5,000元至孫經瑜國泰世華帳號000-000000000000帳戶（下稱孫經瑜國泰世華帳戶） 黃聖富指示江星霈提供名下之永豐銀行帳戶，孫經瑜則提供其名下國泰世華帳戶給其子闕元真，均供詐欺集團收受詐欺所得款項使用。江星霈並依黃聖富指示，綁定孫經瑜名下之國泰世華帳戶（檢察官未起訴孫經瑜及闕元真此部分犯行，由本院依職權告發），再由徐瑋良依本案詐欺集團指示於同日19時26分許至新北市八里區淡水一信八里分社提款機提款共11萬3,000元。提領後即轉交予詐欺集團成員。 ⒈供述證據 ①林育瑩之警詢筆錄（見偵2458卷第63至65頁） ②江星霈之警詢、偵訊及準備程序筆錄（見偵2463卷第第30至31、33至35、47、198、214頁；金訴236卷㈡第138頁） ③黃聖富之準備程序筆錄（見金訴236卷㈡第138頁） ④徐瑋良之警詢及偵訊筆錄（見2458卷第10至11、105至106頁） ⒉非供述證據 ①林育瑩提供之交易明細擷圖（見偵2458卷第68頁） ②林昇輝兆豐商銀客戶存款往來交易明細（見偵2463卷第136頁） ③孫經瑜國泰世華帳戶交易明細（見偵2463卷第153至154頁） ④徐瑋良於淡水一信八里分社提款機提領監視器擷圖（見偵5326卷第96頁） 3 林季昀（有提告） 不詳之詐欺集團成員於109年7月初，透過通訊軟體LINE向林季昀介紹投資網站，並佯稱需匯款及佣金才能正當投資云云，致使林季昀陷於錯誤而依指示陸續匯款。 林季昀於109年8月12日19時39分許以中國信託帳號000-0000000000000000帳戶匯款10萬元至林昇輝兆豐銀行帳戶 同日19時42分許轉帳27萬元至江星霈永豐銀行帳戶；後再於同日時43分許轉帳28萬元至孫經瑜國泰世華帳戶 黃聖富指示江星霈提供名下之永豐銀行帳戶，孫經瑜則提供其名下國泰世華帳戶給其子闕元真，均供詐欺集團收受詐欺所得款項使用。江星霈並依黃聖富指示，綁定孫經瑜名下之國泰世華帳戶。再由不詳之詐欺集團成員於同日19時58分許至新北市八里區超商提款機提款提領20萬元。 ⒈供述證據 ①林季昀之警詢筆錄（僅為詐欺及洗錢之證據，見偵2464卷第102至103頁） ②江星霈之警詢、偵訊及準備程序筆錄（見偵2463卷第第30至31、36至37、47、198至199、214 頁；金訴236卷㈡第138頁） ③黃聖富之準備程序筆錄（見金訴236卷㈡第138頁） ④孫經瑜之偵訊及準備程序筆錄（見偵2461卷第197至199 頁；金訴236卷㈡第139頁） ⑤闕元真之警詢、偵訊、羈押訊問及準備程序筆錄（見偵5104卷第34、135、193、195頁；聲羈45卷第32頁；金訴236卷㈠第456頁；金訴236卷㈡第139頁） ⑥林孝峻之警詢、偵訊及準備程序筆錄（見偵2459卷第10至11、128頁；金訴236卷㈡第139頁） ⑦柯廷彬之警詢、偵訊及準備程序筆錄（見偵2467卷第10、13、70至71頁；金訴236卷㈡第139 頁） ⑧徐瑋良之警詢及偵訊筆錄（見偵2458卷第12、16、106 頁） ⑨徐瑋成之警詢筆錄（見偵2464卷第10頁） ⒉非供述證據 ①林昇輝兆豐商銀客戶存往來交易明細（見偵2463卷第136頁） ②孫經瑜國泰世華帳戶交易明細表（見偵2458卷第94、97頁） ③新北市八里區超商提款機監視器擷圖（見偵5326卷第97頁） ④葛佳修台新銀行帳戶客戶歷史交易明細表（見偵11530 卷第83頁） ⑤林孝峻提領監視器畫面擷圖（見偵2461卷第183頁）    林季昀於109年8月4日15時40分許以上開中國信託帳戶匯款20萬元至台新商銀帳號000-00000000000000帳戶（戶名：葛佳修，下稱葛佳修台新銀行帳戶，葛佳修另為警追查中） 同日15時49分許轉帳20萬5,000元至徐瑋成淡水一信帳號000-00000000000（下稱徐瑋成淡水一信帳戶）；再於同日時53分許轉帳21萬1,000元至孫經瑜國泰世華帳戶 柯廷彬邀約徐瑋良加入收簿工作，徐瑋良再邀約徐瑋成提供名下之淡水一信帳戶，供本案詐欺集團收受左揭所示詐欺款項，嗣該集團之不詳成員將詐欺款項轉至孫經瑜提供予闕元真之國泰世華帳戶，再由林孝峻依本案詐欺集團指示於同日15時58分許至桃園市龜山區超商提款機提款21萬元（起訴書誤載為21萬1,000元，應予更正）。提領後交付闕元真，再由闕元真交予真實姓名年籍不詳之詐欺集團成員。  4 黃丞穩（未提告） 不詳之詐欺集團成員於109年7 月30日，透過通訊軟體LINE向黃丞穩介紹投資網站，並佯稱係提供期數予黃丞穩下注云云，致黃丞穩陷於錯誤，而依指示匯款。 黃丞穩於109年8月13日15時12分許以兆豐網路銀行帳號000-00000000000帳戶匯款10萬元至中華郵政帳號000-0000000000000000帳戶（戶名：蔡聖安，下稱蔡聖安郵局帳戶，蔡聖安另為警追查中） 同日15時15分許轉帳14萬9,000元至江星霈永豐銀行帳戶；未再匯經第三層帳戶。 黃聖富指示江星霈提供名下之永豐銀行帳戶，供本案詐欺集團收受左揭所示詐欺款項，江星霈並依黃聖富指示，於同日15時22分許至新北市樹林區永豐銀行迴龍分行臨櫃提款28萬5,000元，交予真實姓名年籍不詳之詐欺集團成員。 ⒈供述證據 ①黃丞穩之警詢筆錄（見偵2463 卷第89至94頁） ②江星霈之警詢、偵訊及準備程序筆錄（見偵2463卷第38至39、197至198頁；金訴236卷㈡第138頁） ③黃聖富之準備程序筆錄（見金訴236卷㈡第138頁） ⒉非供述證據 ①蔡聖安中華郵政帳戶客戶歷史交易清單（見偵2463卷第139頁） ②江星霈提領監視器畫面擷圖（見偵5326卷第98頁） 5 黃煜庭（有提告） 不詳之詐欺集團成員於109年7月間，透過通訊軟體LINE向黃煜庭介紹金融交易平台網站，佯稱可透過外匯貨幣買賣來進行投資，且保證獲利云云，致黃煜庭陷於錯誤，而依指示匯款。 黃煜庭於109年8月13日17時17分許以第一銀行帳號000-00000000000帳戶匯款2萬5,000元至蔡聖安郵局帳戶 同日17時40分許轉帳9萬5,000元至江星霈永豐銀行帳戶；再於同日17時42分許轉帳13萬2,000元至孫經瑜國泰世華帳戶 黃聖富指示江星霈提供名下之永豐銀行帳戶，江星霈並依黃聖富指示綁定由孫經瑜提供予闕元真之國泰世華帳戶，均供本案詐欺集團收受左揭所示詐欺款項。嗣該集團之不詳成員將詐欺款項轉至孫經瑜之國泰世華帳戶，再由林孝峻依本案詐欺集團指示於同日17時51分許在新北市樹林區超商提款機提款46萬4,000 元。提領後旋即轉交予真實姓名年籍不詳之詐欺集團成員。 ⒈供述證據 ①黃煜庭之警詢筆錄（見偵2463卷第95至101頁） ②江星霈之警詢、偵訊及準備程序筆錄（見偵2463卷第30至31、40至41、47、198、214頁；金訴236卷㈡第138頁） ③黃聖富之準備程序筆錄（見金訴236卷㈡第138頁） ④林孝峻之警詢、偵訊及準備程序筆錄（見偵2459卷第14 、128頁；金訴236卷㈡第139頁） ⑤孫經瑜之偵訊及準備程序筆錄（見偵2461卷第197至199頁；金訴236卷㈡第139頁） ⑥闕元真之警詢、偵訊、羈押訊問及準備程序筆錄（見偵5104卷第34、135、193、195頁；聲羈45卷第32頁；金訴236卷㈠第456頁；金訴236卷㈡第139頁） ⒉非供述證據 ①黃煜庭第一銀行交易明細表（見偵2463卷第103頁） ②黃煜庭第一銀行存摺明細影本（見偵2463卷第105頁） ③蔡聖安郵局帳戶客戶歷史交易清單（見偵2463卷第140 頁） ④孫經瑜國泰世華帳戶交易明細（見偵2463卷第154頁） ⑤林孝峻提領監視器畫面擷圖（見偵5326卷第99頁） 6 李珮芳（有提告） 不詳之詐欺集團成員於109年8 月5 日，透過通訊軟體LINE以暱稱「公道伯」之帳號向李珮芳介紹博弈網站，佯稱擁有專業團隊能分析賽果云云，致李珮芳陷於錯誤，而依指示匯款。 李珮芳於109年8月17日13時31分許以台灣銀行帳號000-000000000000帳戶匯款1萬6,000 元至中國信託帳號000-000000000000帳戶（戶名：蔡聖安，下稱蔡聖安中國信託帳戶） 同日13時49分許轉帳14萬8,000元至江星霈永豐銀行帳戶；未再匯經第三層帳戶。 黃聖富指示江星霈提供名下之永豐銀行帳戶，供本案詐欺集團收受左揭所示詐欺款項，江星霈並依黃聖富指示，於同日15時19分許由林孝峻搭載至新北市新莊區永豐銀行西盛分行臨櫃提款16萬8,000元。過程中有陳建宏在旁陪同監視，提領後旋即轉交予本案詐欺集團成員。 ⒈供述證據 ①李珮芳之警詢筆錄（見偵2457 卷第49至51頁） ②江星霈之警詢、偵訊及準備程序筆錄（見偵2463卷第42至43、198頁；金訴236卷㈡第138頁） ③黃聖富之準備程序筆錄（見金訴236卷㈡第138頁） ④林孝峻之偵訊及準備程序筆錄（見偵2459卷第175頁；金訴236卷㈡第139頁） ⑤闕元真之偵訊筆錄（見偵5104卷第66頁） ⑥陳建宏之警詢、偵訊及準備程序筆錄（見偵2457卷第176、208至209頁；金訴236卷㈡第138頁） ⒉非供述證據 ①李珮芳臺灣銀行帳戶存摺封面及明細影本（見偵2457 卷第58頁） ②蔡聖安中國信託帳戶存款交易明細（見偵2457卷第61 頁） ③江星霈永豐銀行帳戶歷史交易明細表（見偵13052卷第494頁） ④江星霈提領監視器畫面擷圖（見偵5326卷第100頁） 7 陳佩琦（有提告） 不詳之詐欺集團成員於109年7 月18日，於臉書認識陳佩琦後，以不詳之方式向陳佩琦介紹博弈網站，並佯稱需匯款及佣金才能正當投資云云，致使陳佩琦陷於錯誤，而依指示匯款。 陳佩琦109年8月17 日17時49分許以中國信託帳號000-000000000000帳戶匯款10萬元至蔡聖安中國信託帳戶 同日17時52分許轉帳10萬800元至江星霈永豐銀行帳戶；再於同日17時53分許轉帳10萬1,000元至孫經瑜國泰世華帳戶 黃聖富指示江星霈提供名下之永豐銀行帳戶，供本案詐欺集團收受左揭所示詐欺款項，江星霈並依黃聖富指示，綁定孫經瑜提供予闕元真之國泰世華帳戶，再由該集團之不詳成員將詐欺款項轉至孫經瑜之國泰世華帳戶。嗣詐欺集團不詳成員於同日18時10分至新北市八里區超商提款機提領10萬元。提領後旋即轉交予真實姓名年籍不詳之詐欺集團成員。 ⒈供述證據 ①陳佩琦之警詢筆錄（見偵2463卷第121至124頁) ②江星霈之警詢、偵訊及準備程序筆錄（見偵2463卷第第30至31、45至47、198、214頁；金訴236卷㈡第138頁） ③黃聖富之準備程序筆錄（見金訴236卷㈡第138頁） ④孫經瑜之偵訊及準備程序筆錄（見偵2461卷第197至199頁；金訴236卷㈡第139頁） ⑤闕元真之警詢、偵訊、羈押訊問及準備程序筆錄（見偵5104卷第34、135、193、195頁；聲羈45卷第32頁；金訴236卷㈠第456頁；金訴236卷㈡第139頁） ⒉非供述證據 ①蔡聖安中國信託帳戶存款交易明細（見偵2457卷第63 頁） ②孫經瑜國泰世華帳戶交易明細（見偵2463卷第155頁） ③新北市八里區超商提款機提領監視器畫面擷圖（見偵5326卷第101頁） 8 蕭憶晴（有提告） 不詳之詐欺集團成員於109年8 月1 日，透過通訊軟體LINE向蕭憶晴介紹投資方案，並佯稱要替其代為操作云云，致蕭憶晴陷於錯誤，而依指示匯款。 蕭憶晴於109年8月3日15時34分(起訴書誤載為13時)許以中國信託帳號000-000000000000帳戶匯款5 萬元至華南商業銀行帳號000-0000000000000000帳戶（戶名：葛佳修，下稱葛佳修華南銀行帳戶） 同日15時42分許轉帳10萬5,000元（起訴書誤載為10萬元，應予更正）至徐瑋成淡水一信帳戶；再於同日15時44分許轉帳36萬5,000元至孫經瑜國泰世華帳戶 柯廷彬邀約徐瑋良加入收簿工作，徐瑋良再邀約徐瑋成提供名下之淡水一信帳戶，供本案詐欺集團收受左揭所示詐欺款項，再由該集團之不詳成員將詐欺款項轉至孫經瑜提供予闕元真之國泰世華帳戶，再由林孝峻依本案詐欺集團指示於同日16時2分許至新北市泰山區超商提款機提款36萬元。提領後交付闕元真，再由闕元真交予真實姓名年籍不詳之詐欺集團成員。 ⒈供述證據 ①蕭憶晴之警詢筆錄（見偵2464卷第78至81頁） ②孫經瑜之偵訊及準備程序筆錄（見偵2461卷第197至199頁；金訴236卷㈡第139頁） ③闕元真之警詢、偵訊、羈押訊問及準備程序筆錄（見偵5104卷第34、135、193、195頁；聲羈45卷第32頁；金訴236卷㈠第456頁；金訴236卷㈡第139頁） ④林孝峻之警詢、偵訊及準備程序筆錄（見偵2459卷第9、128頁；金訴236卷㈡第139頁） ⑤柯廷彬之警詢、偵訊及準備程序筆錄（見偵2467卷第10 、13、70至71頁；金訴236卷㈡第139頁） ⑥徐瑋良之警詢及偵訊筆錄（見偵2458卷第12、16、106 頁） ⑦徐瑋成之警詢筆錄（見偵2464卷第10頁） ⒉非供述證據 ①葛佳修華南銀行帳戶交易明細（見偵11530卷第81頁） ②徐瑋成淡水一信帳戶交易明細表（見偵11530卷第62頁） ③孫經瑜國泰世華帳戶交易明細表（見偵2458卷第94頁） ④林孝峻提領監視器畫面擷圖（見偵2461卷第183頁） 9 陳毅峰（有提告） 不詳之詐欺集團成員於109年5 月初，透過通訊軟體LINE向陳毅峰介紹投資平台，並佯稱獲利失衡，需先繳交保證金才能領取獲利云云，致陳毅峰陷於錯誤，而依指示匯款。 陳毅峰109年8月4日19時8分許以元大銀行帳號000-00000000000000帳戶匯款2萬元至葛佳修台新銀行帳戶 同日19時39分許轉帳10萬元至徐瑋成淡水一信帳戶；再於同日21時2分許轉帳20萬元至孫經瑜國泰世華帳戶 柯廷彬邀約徐瑋良加入收簿工作，徐瑋良再邀約徐瑋成提供名下之淡水一信帳戶，供本案詐欺集團收受左揭所示詐欺款項，再由該集團之不詳成員將詐欺款項轉至孫經瑜提供予闕元真之國泰世華帳戶，再由林孝峻依本案詐欺集團指示於同日21時4分許在新北市八里區超商提款機提款20萬元。提領後再轉交予詐欺集團之不詳成員。 ⒈供述證據 ①陳毅峰之警詢筆錄（僅為詐欺及洗錢之證據，見偵2464卷第153至158頁） ②孫經瑜之偵訊及準備程序筆錄（見偵2461卷第197至199頁；金訴236卷㈡第139頁） ③闕元真之警詢、偵訊、羈押訊問及準備程序筆錄（見偵5104卷第34、135、193、195頁；聲羈45卷第32頁；金訴236卷㈠第456頁；金訴236卷㈡第139頁） ④林孝峻之警詢、偵訊及準備程序筆錄（見偵2459卷第11 至12、128頁；金訴236卷㈡第139 頁） ⑤柯廷彬之警詢、偵訊及準備程序筆錄（見偵2467卷第10、13、70至71頁；金訴236卷㈡第139頁） ⑥徐瑋良之警詢及偵訊筆錄（見偵2458卷第12、16、106 頁） ⑦徐瑋成之警詢筆錄（見偵2464卷第10頁） ⒉非供述證據 ①陳毅峰元大銀行帳戶存摺封面及內頁影本（見偵2464 卷第161、163頁） ②葛佳修台新銀行帳戶客戶歷史交易明細表（見偵2466 卷第85頁） ③徐瑋成歷史交易明細表（見偵11530卷第63頁） ④孫經瑜國泰世華帳戶交易明細表（見偵2458卷第94頁） ⑤林孝峻提領監視器畫面擷圖（見偵2461卷第183頁） 10 許仁燕（有提告） 不詳之詐欺集團成員於109年6月底，透過通訊軟體LINE佯稱為期貨公司員工，並向許仁燕介紹投資期貨，致許仁燕陷於錯誤，而依指示匯款。 許仁燕於109年8月5日15時44分許以玉山銀行帳號000-0000000000000帳戶匯款27萬元至第一商業銀行帳號000-0000000000000000帳戶（戶名：李冠霖，下稱李冠霖第一銀行帳戶，李冠霖另為警追查中） 同日15時48分許轉帳27萬7,000元至中國信託帳號000-000000000000帳戶（戶名：詹宏緯，下稱詹宏緯中國信託帳戶）；再於同日15時50分許轉帳28萬4,500元至孫經瑜國泰世華帳戶 柯廷彬邀約徐瑋良加入收簿工作，徐瑋良再邀約詹宏緯提供名下之中國信託帳戶，供本案詐欺集團收受左揭所示詐欺款項，再由該集團之不詳成員將詐欺款項轉至孫經瑜提供予闕元真之國泰世華帳戶，再由林孝峻依本案詐欺集團指示於同日16時許在桃園市龜山區超商提款機提款28萬3,000 元。提領後再轉交予詐欺集團之不詳成員。 ⒈供述證據 ①許仁燕之警詢筆錄（見偵2466卷第94至96頁） ②孫經瑜之偵訊及準備程序筆錄（見偵2461卷第197至199頁；金訴236卷㈡第139頁） ③闕元真之警詢、偵訊、羈押訊問及準備程序筆錄（見偵5104卷第34、135、193、195頁；聲羈45卷第32頁；金訴236卷㈠第456頁；金訴236卷㈡第139頁） ④林孝峻之警詢、偵訊及準備程序筆錄（見偵2459卷第12至13、128頁；金訴236卷㈡第139頁） ⑤柯廷彬之警詢、偵訊及準備程序筆錄（見偵2467卷第10 、13、70至71頁；金訴236卷㈡第139頁） ⑥徐瑋良之警詢及偵訊筆錄（見偵2458卷第16、106頁） ⑦詹宏緯之警詢及準備程序筆錄（見偵2466卷第8至9、11至12頁；金訴236卷㈡第139頁） ⒉非供述證據 ①許仁燕提供之匯款單據影本（見偵2466卷第99頁） ②李冠霖第一銀行帳戶存摺存款客戶歷史交易明細表（見偵2466卷第70頁） ③孫經瑜國泰世華帳戶交易明細表（見偵2458卷第95頁） ④林孝峻提領監視器畫面擷圖（見偵2461卷第183頁） 11 陳姿憓（有提告） 不詳之詐欺集團成員於109年4 月中旬，透過通訊軟體LINE聯繫陳姿憓，佯稱從事相關工作而向陳姿憓介紹投資期貨，致陳姿憓陷於錯誤，依指示陸續匯款。 陳姿憓於109年7月21日20時14分許、15分許，分別自中國信託帳號000-000000000000帳戶匯款10萬元、10萬元至中國信託銀行帳號000-0000000000000000帳戶（戶名：曾勗嘉，下稱曾勗嘉中國信託帳戶，曾勗嘉另為警追查中） 未再轉至第二、三層帳戶 林孝峻依詐欺集團成員「太子」之指示，於同日20時23分許、24分許在新北市新莊區超商提款機分別提款10萬元、10萬元。提領後再轉交予不同之詐欺集團不詳成員。 ⒈供述證據 ①陳姿憓之警詢筆錄（僅為詐欺及洗錢之證據，見偵2461卷第81至85頁） ②林孝峻之警詢、偵訊及準備程序筆錄（見偵2459卷第15、128頁；金訴236卷㈡第139頁） ⒉非供述證據 ①陳姿憓中國信託帳戶存摺封面、內頁影本（見偵13052 卷第301至302頁） ②曾勗嘉中國信託帳戶存款交易明細（見偵2459卷第53 頁） ③林孝峻提領監視器畫面擷圖（見偵2461卷第185頁） 12 李佩容（有提告） 不詳之詐欺集團成員於109年7 月17日，透過通訊軟體LINE聯繫李佩容，佯稱投資平台必須先匯款才能進行操作云云，致李佩容陷於錯誤，依指示匯款。 李佩容於109年8月3日14時4分自帳號000-0000000000000 帳戶匯款20萬元至葛佳修華南銀行帳戶 同日14時7分許轉帳61萬5,000元至徐瑋成淡水一信帳戶；未再匯經第三層帳戶 柯廷彬邀約徐瑋良加入收簿工作，徐瑋良再邀約徐瑋成提供名下之淡水一信銀行帳戶，供本案詐欺集團收受左揭所示詐欺款項，徐瑋成並依徐瑋良指示，於同日15時17分許在新北市八里區淡水一信八里分社臨櫃提款60萬5,000元。提領後交付徐瑋良，再由徐瑋良交予真實姓名年籍不詳之詐欺集團成員。 ⒈供述證據 ①李佩容之警詢筆錄（見偵2464卷第218至219頁） ②柯廷彬之警詢、偵訊及準備程序筆錄（見偵2467卷第10、13、70至71頁；金訴236卷㈡第139頁） ③徐瑋良之警詢及偵訊筆錄（見偵2458卷第12、16、106 、112至113頁） ④徐瑋成之警詢偵訊筆錄（見偵2464卷第10至11、14、379頁） ⒉非供述證據 ①李佩容提供之交易明細（見偵2464卷第220頁） ②葛佳修華南銀行帳戶交易明細（見偵11530卷第80頁） ③淡水第一信用合作社活期性存款取款憑條（見偵11530 卷第69頁） 13 陳宣任（未提告） 不詳之詐欺集團成員於109年6 月間，透過通訊軟體LINE聯繫陳宣任，佯稱投資結算需先付保證金云云，致陳宣任陷於錯誤，依指示匯款。 陳宣任於109年8月3日13時49分許自土地銀行000-000000000000帳戶匯款12萬6,000 元（起訴書誤載為12萬元）至葛佳修華南銀行帳戶 同上 同上 ⒈供述證據 ①陳宣任之警詢筆錄（見偵2464卷第238至241頁） ②柯廷彬之警詢、偵訊及準備程序筆錄（見偵2467卷第10、13、70至71頁；金訴236卷㈡第139頁） ③徐瑋良之警詢及偵訊筆錄（見偵2458卷第12、16、106 、112至113頁） ④徐瑋成之警詢偵訊筆錄（見偵2464卷第10至11、14、379頁） ⒉非供述證據 ①陳宣任存簿封面及明細本（見偵2464卷第243至244頁） ②土地銀行匯款申請書（見偵2464卷第245頁） ③葛佳修華南銀行帳戶交易明細（見偵11530卷第80頁） ④淡水第一信用合作社活期性存款取款憑條（見偵11530卷第69頁） 14 王奕捷（有提告） 不詳之詐欺集團成員於109年7 月30日，透過通訊軟體LINE向王奕捷佯稱為分析師，投資結算需先付保證金云云，致王奕捷陷於錯誤，依指示匯款。 王奕捷於109年8月3日13時31分許自中國信託銀行000-0000000000000000帳戶匯款3 萬元至葛佳修華南銀行帳戶 同上 同上 ⒈供述證據 ①王奕捷之警詢筆錄（見偵2464卷第252至254頁） ②柯廷彬之警詢、偵訊及準備程序筆錄（見偵2467卷第10、13、70至71頁；金訴236卷㈡第139頁） ③徐瑋良之警詢及偵訊筆錄（見偵2458卷第12、16、106 、112至113頁） ④徐瑋成之警詢偵訊筆錄（見偵2464卷第10至11、14、379頁） ⒉非供述證據 ①王奕捷提供之交易明細（見偵2464卷第263頁） ②葛佳修華南銀行帳戶交易明細（見偵11530卷第80頁） ③淡水第一信用合作社活期性存款取款憑條（見偵11530 卷第69頁） 15 劉怡妏（有提告） 不詳之詐欺集團成員於109年6 月17日，透過通訊軟體LINE向劉怡妏介紹投資項目，事後佯稱系統錯誤，投資金額不足云云，致劉怡妏陷於錯誤，依指示匯款。 劉怡妏於109年8月4日14時15分許，自中國信託000-000000000000帳戶匯款3萬元至葛佳修台新銀行帳戶 同日14時35分許轉帳20萬5,000元至徐瑋成淡水一信帳戶；未再匯經第三層帳戶 柯廷彬邀約徐瑋良加入收簿工作，徐瑋良再邀約徐瑋成提供名下之淡水一信銀行帳戶，供本案詐欺集團收受左揭所示詐欺款項，徐瑋成並依徐瑋良指示，於同日14時48分許在新北市八里區淡水一信八里分社臨櫃提款36萬5,000元。提領後交付徐瑋良，再由徐瑋良交予真實姓名年籍不詳之詐欺集團成員。 ⒈供述證據 ①劉怡妏之警詢筆錄（見偵2464卷第267至270頁) ②柯廷彬之警詢、偵訊及準備程序筆錄（見偵2467卷第10、13、70至71頁；金訴236卷㈡第139頁） ③徐瑋良之警詢及偵訊筆錄（見偵2458卷第12、16、106 、112至113頁） ④徐瑋成之警詢偵訊筆錄（見偵2464卷第10至11、15、379頁） ⒉非供述證據 ①劉怡妏提供之交易明細（見偵2464卷第285頁） ②葛佳修台新銀行帳戶客戶歷史交易明細表（見偵2466卷第81至82頁） ③淡水第一信用合作社活期性存款取款憑條（見偵11530 卷第70頁） 16 許光宇（有提告） 不詳之詐欺集團成員於109年7 月1 日，透過通訊軟體LINE向許光宇介紹投資網站，佯稱從事相關工作，可為其操盤云云，致許光宇陷於錯誤，依指示匯款。 許光宇於109年7月1日15時許自中國信託000-000000000000帳戶，臨櫃匯款300萬元至中國信託商業銀行帳號000-000000000000帳戶（戶名：吳依靜，下稱吳依靜中國信託帳戶，吳依靜另為警追查中） 同日15時3分許轉帳180萬元至國泰世華商業銀行帳號000-000000000000帳戶（戶名：賴力瑋，下稱賴力瑋國泰世華帳戶，賴力瑋另為警追查中）；同日15時4分許轉帳180 萬元至孫經瑜國泰世華帳戶 孫經瑜提供名下國泰世華帳戶予闕元真，以供本案詐欺集團收受左揭所示詐欺款項，再依闕元真指示，分別於109年7月2日12時2分許及翌(3)日13時20分許，在新北市土城區國泰世華土城分行臨櫃提款138萬、43萬元。提領後交付闕元真，再由闕元真交予真實姓名年籍不詳之詐欺集團成員。 ⒈供述證據 ①許光宇之警詢筆錄（見偵2461卷第89至91頁） ②孫經瑜之偵訊及準備程序筆錄（見偵2461卷第195、197至199頁；金訴236卷㈡第139頁） ③闕元真之警詢、偵訊、羈押訊問及準備程序筆錄（見偵5104卷第34至36、135、137 、193、195頁；聲羈45卷第32頁；金訴236卷㈠第456頁；金訴236卷㈡第139頁） ⒉非供述證據 ①中國信託提款交易憑證（見偵14430卷㈡第16頁） ②吳依靜中國信託帳戶客戶歷史交易明細表（見偵2461 卷第157頁） ③賴力瑋國泰世華帳戶客戶歷史交易明細表（見偵13052 卷第469頁） ④國泰世華取款憑證（見偵13052卷第31頁） ⑤孫經瑜臨櫃提款監視器擷圖（見偵13052卷第33至34 頁） 17 林聖（有提告） 不詳之詐欺集團成員於109年6月間，透過通訊軟體LINE聯繫林育聖，佯稱可透過APP投資賺錢，致林育聖陷於錯誤，依指示匯款。 林育聖於109年7月8日13時8分許自華南銀行000-000000000000帳戶匯款10萬元至台灣銀行帳號000-000000000000帳戶（戶名：陳楷閔，下稱陳楷閔台銀帳戶，陳楷閔另為警追查中） 同日13時17分許轉帳10萬元至華南商業銀行帳號000-000000000000帳戶（戶名：林雅嵐，下稱林雅嵐華南銀行帳戶，林雅嵐另為警追查中) ；再於同日13時22分許轉帳9 萬5,000 元至中國信託帳號000-000000000000帳戶（戶名：孫經瑜，下稱孫經瑜中國信託帳戶） 孫經瑜提供名下中國信託帳戶予闕元真，以供本案詐欺集團收受左揭所示詐欺款項，該筆款項業已存入詐欺集團成員掌控之孫經瑜中國信託帳戶。 ⒈供述證據 ①林育聖之警詢筆錄（見偵2461卷第95至97頁） ②孫經瑜之偵訊及準備程序筆錄（見偵2461卷第197至199頁；金訴236卷㈡第139頁） ③闕元真之警詢、偵訊、羈押訊問及準備程序筆錄（見偵5104卷第34、135、193、195頁；聲羈45卷第32頁；金訴236卷㈠第456頁；金訴236卷㈡第139頁） ⒉非供述證據 ①林育聖提供之匯款交易明細表相關資料（見偵13052 卷第226頁） ②陳楷閔臺灣銀行帳戶存摺存款歷史明細批次查詢（見偵2461卷第114頁） ③孫經瑜中國信託帳戶客戶歷史交易明細表（見偵2461卷第122頁） ④林雅嵐華南銀行帳戶交易明細（見偵2461卷第133頁） 18 鄭品馨（有提告） 不詳之詐欺集團成員於109年6 月15日，透過通訊軟體LINE聯繫鄭品馨，佯稱可透過投資操作匯率賺錢云云，致鄭品馨陷於錯誤，依指示陸續匯款。 鄭品馨於109年7月30日14時52分許及54分許以帳號000000000000之帳戶分別匯款5萬元、5萬元至中國信託銀行帳號000-000000000000帳戶（戶名：許富然，下稱許富然中國信託帳戶，許富然另為警追查中） 同日14時52分許及59分許轉帳42萬4,000元及26萬5,000元至中國信託帳號000-000000000000帳戶（戶名：徐瑋成，下稱徐瑋成中國信託帳戶）；再於同日14時54 分許、15時11分許及15時17分許各轉帳55萬元、40萬元、45萬元至新光銀行帳號000-000000000000帳戶（戶名：孫經瑜，下稱孫經瑜新光銀行帳戶） 柯廷彬邀約徐瑋良加入收簿工作，徐瑋良再邀約徐瑋成提供名下之中國信託帳戶，供本案詐欺集團收受左揭所示詐欺款項，再由該集團之不詳成員將詐欺款項轉至孫經瑜提供予闕元真之新光銀行帳戶，再由孫經瑜依闕元真指示，於同日15時28分許，在新北市三峽區新光銀行三峽分行臨櫃提款183 萬元。提領後交付闕元真，再由闕元真交予真實姓名年籍不詳之詐欺集團成員。 ⒈供述證據 ①鄭品馨之警詢筆錄（見偵2461 卷第101至103頁） ②孫經瑜之偵訊及準備程序筆錄（見偵2461卷第197至199頁；金訴236卷㈡第139頁） ③闕元真之警詢、偵訊、羈押訊問及準備程序筆錄（見偵5104卷第34、36至37、135 、137、193、195頁；聲羈45卷第32頁；金訴236卷㈠第456頁；金訴236卷㈡第139頁） ④柯廷彬之警詢、偵訊及準備程序筆錄（見偵2467卷第10 、13、70至71頁；金訴236卷㈡第139頁） ⑤徐瑋良之警詢及偵訊筆錄（見偵2458卷第12、16、106頁） ⑥徐瑋成之警詢偵訊筆錄（見偵2464卷第10頁） ⒉非供述證據 ①鄭品馨提供之存摺交易明細影本（見偵2464卷第205 頁） ②許富然中國信託帳戶客戶歷史交易明細表（見偵11530 卷第87頁） ③孫經瑜光銀行帳戶客戶歷史交易明細表（見偵13052 卷第477頁） ④孫經瑜臨櫃提領監視器擷圖（見偵2461卷第181頁) ⑤黃旭宏郵局帳戶客戶歷史交易清單（見偵11530卷第89頁） ⑥徐瑋成中國信託客戶歷史交易明細表（見偵11530卷第66至68頁）    鄭品馨於109年7月29日14時58分許以上開帳戶匯款5萬元至中華郵政帳號000-00000000000000帳戶（戶名：黃旭宏，下稱黃旭宏郵局帳戶，黃旭宏另為警追查中） 同日15時8分許轉帳18萬元至徐瑋成中國信託帳戶；未再匯經第三層帳戶 柯廷彬邀約徐瑋良加入收簿工作，徐瑋良再邀約徐瑋成提供名下之中國信託帳戶，供本案詐欺集團收受左揭所示詐欺款項，並由本案詐欺集團之不詳成員於109 年7月29日15時28分許、29分許在不詳地點提款機分別提領10萬元、10萬元。  19 曾瑋（有提告） 不詳之詐欺集團成員於109年5 月中旬，透過通訊軟體LINE聯繫曾瑋，佯稱有專家可為其操作投資賺錢云云，致曾瑋陷於錯誤，依指示匯款。 曾瑋於109年8月4日13時2分許以中華郵政000-00000000000000帳戶臨櫃匯款30萬元至葛佳修台新銀行帳戶 同日13時3分許轉帳35萬3,000元至詹宏緯中國信託帳戶；未再匯經第三層帳戶 柯廷彬邀約徐瑋良加入收簿工作，徐瑋良再邀約詹宏緯提供名下之中國信託銀行帳戶，供本案詐欺集團收受左揭所示詐欺款項，詹宏緯並由徐瑋良搭載，於同日14時56分許，前往臺北市北投區中國信託北投分行臨櫃提領48萬5,000 元。提領後交付徐瑋良，再由徐瑋良交予真實姓名年籍不詳之詐欺集團成員。 ⒈供述證據 ①曾瑋之警詢筆錄（僅為詐欺及洗錢之證據，見偵2466卷第108至112頁） ②柯廷彬之警詢、偵訊及準備程序筆錄（見偵2467卷第10、13、70至71頁；金訴236卷㈡第139頁） ③徐瑋良之警詢及偵訊筆錄（見偵2458卷第16、106、152 頁） ④詹宏緯之警詢及準備程序筆錄（見偵2466卷第8至10、12、143頁；金訴236卷㈡第139頁） ⒉非供述證據 ①葛佳修台新銀行帳戶交易明細（見偵2466卷第81頁） ②詹宏緯中國信託帳戶存款交易明細（見11531卷第25頁） ③詹宏緯臨櫃提領監視器擷圖及新臺幣存提款交易憑證影本（見偵2466卷第37頁） 20 吳瑋倫（有提告） 不詳之詐欺集團成員於109年8 月2 日，透過通訊軟體LINE向吳瑋倫介紹投資網站，佯稱會有專人操作，穩賺不賠云云，致吳瑋倫陷於錯誤，依指示陸續匯款。 吳瑋倫於109年8月5日13時17分至22分許，分別以彰化銀行帳號000-00000000000000帳戶匯款3萬元，永豐銀行帳號000-00000000000000帳戶匯款3萬元、3萬元、1萬元至李冠霖第一銀行帳戶 同日13時34分許轉帳18萬5,000元至詹宏緯中國信託帳戶；未再匯經第三層帳戶 柯廷彬邀約徐瑋良加入收簿工作，徐瑋良再邀約詹宏緯提供名下之中國信託銀行帳戶，供本案詐欺集團收受左揭所示詐欺款項，詹宏緯並由徐瑋良搭載，於同日14時51分許，前往新北市板橋區重慶分行，臨櫃提款26萬5,000 元。提領後交付徐瑋良，再由徐瑋良交予真實姓名年籍不詳之詐欺集團成員。 ⒈供述證據 ①吳瑋倫之警詢筆錄（見偵2466卷第126至129頁） ②柯廷彬之警詢、偵訊及準備程序筆錄（見偵2467卷第10、13、70至71頁；金訴236卷㈡第139頁） ③徐瑋良之警詢及偵訊筆錄（見偵2458卷第16、106、152 頁） ④詹宏緯之警詢及準備程序筆錄（見偵2466卷第8至10、12、143頁；金訴236卷㈡第139頁） ⒉非供述證據 ①李冠霖第一銀行帳戶存摺存款客戶歷史交易明細表（見偵2466卷第69頁） ②詹宏緯中國信託帳戶存款交易明細（見偵11531卷第25頁） ③詹宏緯臨櫃提領監視器擷圖及新臺幣存提款交易憑證影本（見偵2466卷第39頁） 21 李美蘭(有提告) 不詳之詐欺集團成員於109年7月初，透過通訊軟體LINE與李美蘭聯繫，佯稱可透過博弈網站投資獲利云云，致李美蘭陷於錯誤，依指示匯款。 李美蘭於109年8月3日14時21分許以臨櫃無摺匯款方式匯款4萬元至葛佳修華南銀行帳戶 同日14時23分許轉帳20萬5,000元至淡水一信帳號000-0000000000000 帳戶( 戶名：謝宗廷，下稱謝宗廷淡水一信帳戶）；未再匯經第三層帳戶 柯廷彬向謝宗廷（由本院另行判決）收購名下淡水一信帳戶，以供本案詐欺集團收受左揭所示詐欺款項，再由詐欺集團不詳成員於同日某時許至新北市○○區○○路0 段000 號臨櫃提款20萬3,000 元。 ⒈供述證據 ①李美蘭之警詢筆錄（見偵13721卷第121至125頁） ②柯廷彬警詢、偵訊及準備程序筆錄（見偵2467 卷第14、70頁；偵13721 卷第40、44頁；金訴236卷㈡第139頁） ⒉非供述證據 ①謝宗廷淡水一信帳戶活期性存款歷史交易明細表歷史交易明細表（見偵8707卷第55頁） ②葛佳修華南銀行帳戶交易明細（見偵8707卷第64頁） ③淡水第一信用合作社活期性存款取款憑條（見偵8707 卷第134頁） 22 梁育瑄(有提告) 不詳之詐欺集團成員於109年5月初，透過通訊軟體LINE向梁育瑄介紹投資平台，並佯稱因操作錯誤需投入資金賠償損失云云，致梁育瑄陷於錯誤，依指示匯款。 梁育瑄於109年8月5日12時50分許以國泰世華帳號000-000000000000帳戶匯款9萬元至李冠霖第一銀行帳戶 同日13時2分許轉帳22萬1,000元至謝宗廷淡水一信帳戶；未再匯經第三層帳戶 柯廷彬向謝宗廷收購名下淡水一信帳戶，以供本案詐欺集團收受左揭所示詐欺款項，再由馮英銓（另為警追查中）於同日某時許至新北市○○區○○路0 段000 ○00號淡水一信板橋分社臨櫃提領48萬5,000元。 ⒈供述證據 ①梁育瑄之警詢筆錄（見偵14430卷㈡第341至343 頁） ②柯廷彬之警詢、偵訊及準備程序筆錄筆錄（見偵2467卷第14、70頁；偵13721卷第40、44頁；金訴236卷㈡第139頁） ⒉非供述證據 ①梁育瑄提供之匯款紀錄明細表（見偵8707卷第105至106頁） ②李冠霖第一銀行帳戶存摺存款客戶歷史交易明細表（見偵13721卷第79頁） ③謝宗廷淡水一信帳戶活期性存款歷史交易明細表歷史交易明細表（見偵8707卷第55頁） ④淡水第一信用合作社活期性存款取款憑條及銀行所回覆之大額通貨資料（見偵8707卷第134至135頁） 23 蔡杰霖(有提告) 不詳之詐欺集團成員於109年3 月23日，以交友網站「OMI 」與蔡杰霖聯繫，佯稱可於「捷凱軟體」平台以買賣外匯投資賺錢云云，致其陷於錯誤，而依指示陸續匯款。 蔡杰霖於： ⑴109年4月20日20時29分許，以中國信託000-000000000000帳戶匯款3 萬元； ⑵同日20時32分許，以中華郵政000-00000000000000帳戶匯款3萬元； ⑶同日20時35分許，以土地銀行000-000000000000帳戶匯款3 萬元，以上款項均匯至中國信託銀行帳號000-000000000000帳戶（戶名：王佳心，下稱王佳心中國信託帳戶） 未再轉入第二、三層帳戶 闕元真於109 年4 月15日，在新北市板橋區文化路1 段玉山銀行前，向不知情之王佳心（業經檢察官為不起訴處分）收取名下中國信託帳戶之存摺、提款卡及密碼，並交付予潘英志（另為警追查中），以供本案詐欺集團收受左揭所示詐欺款項。待左揭款項匯入，該詐欺集團不詳成員隨即將款項提領一空。 ⒈供述證據 ①蔡杰霖之警詢筆錄（見偵15007卷第137至139頁） ②王佳心之警詢及偵訊筆錄（見偵15007卷第112頁；偵44445卷第67頁） ③闕元真之警詢及準備程序筆錄（見偵5104卷第34頁；金訴236卷㈠第457頁；金訴236卷㈡第139頁） ⒉非供述證據 ①王佳心之中國信託帳戶存款交易明細（見偵44445卷第22頁及反面） ②蔡杰霖於捷凱軟體匯款之匯款明細（見偵15007卷第151至153頁） 24 余幸珊(有提告) 不詳之詐欺集團成員於109年2 月20日，透過通訊軟體LINE與余幸珊聯絡，佯稱欲邀其投資理財，致余幸珊陷於錯誤，依指示匯款。 余幸珊於109年4月16日17時17分許以中華郵政000-00000000000000帳戶匯款2萬元至王佳心中國信託帳戶 未再轉入第二、三層帳戶 闕元真於上揭時間、地點向不知情之王佳心收取名下中國信託帳戶之存摺、提款卡及密碼，並交付予潘英志，以供本案詐欺集團收受左揭所示詐欺款項。待左揭款項匯入，同日17時59分許即遭詐欺集團不詳成員提領一空。 ⒈供述證據 ①余幸珊之警詢筆錄（僅為詐欺及洗錢之證據，見偵44445卷第35至36頁） ②闕元真之警詢及準備程序筆錄（見偵5104卷第34頁；金訴236卷㈠第457頁；金訴236卷㈡第139頁） ③王佳心之偵訊筆錄（見偵44445卷第67頁） ⒉非供述證據 ①王佳心中國信託帳戶存款交易明細（見偵44445卷第20頁） ②余幸珊提供之匯款明細擷圖（見見偵44445卷第56 頁） 25 羅誼哲(有提告) 不詳之詐欺集團成員於109年3 月24日，透過通訊軟體LINE與羅誼哲聯絡，佯稱欲邀其投資理財，致羅誼哲陷於錯誤，依指示匯款。 羅誼哲於109年4月18日14時33分許（追加起訴書誤載為14時32分，應予更正），以中華郵政帳號000-00000000000000帳戶匯款3 萬元至王佳心中國信託帳戶 未再轉入第二、三層帳戶 闕元真於上揭時間、地點向不知情之王佳心收取名下中國信託帳戶之存摺、提款卡及密碼，並交付予潘英志，以供本案詐欺集團收受左揭所示詐欺款項。待左揭款項匯入，同日14時42分許即遭詐欺集團不詳成員提領一空。 ⒈供述證據 ①羅誼哲之警詢筆錄（見屏警卷㈡第245至247頁） ②闕元真之警詢及準備程序筆錄（見偵5104卷第34頁；金訴236卷㈠第457頁；金訴236卷㈡第139頁） ③王佳心之偵訊筆錄（見偵44445卷第67頁） ⒉非供述證據 ①王佳心中國信託帳戶存款交易明細（見偵44445卷第21頁） ②羅誼哲提供之自動櫃員機交易明細表（見屏警卷㈡第269頁） 26 蔡依娜(有提告) 不詳之詐欺集團成員於109年4 月7日，透過通訊軟體LINE與蔡依娜聯絡，佯稱欲邀其投資理財，致蔡依娜陷於錯誤，依指示匯款。 蔡依娜於109年4月18日14時46分許以玉山銀行帳號000-0000000000000帳戶匯款1 萬5,300 元至王佳心中國信託帳戶 未再轉入第二、三層帳戶 闕元真於上揭時間、地點向不知情之王佳心收取名下中國信託帳戶之存摺、提款卡及密碼，並交付予潘英志，以供本案詐欺集團收受左揭所示詐欺款項。待左揭款項匯入，同日14時50分許即遭詐欺集團不詳成員提領一空。 ⒈供述證據 ①蔡依娜之警詢筆錄（見屏警卷㈡第307至309頁） ②闕元真之警詢及準備程序筆錄（見偵5104卷第34頁；金訴236卷㈠第457頁；金訴236卷㈡第139頁） ③王佳心之偵訊筆錄（見偵44445卷第67頁） ⒉非供述證據 ①王佳心中國信託帳戶存款交易明細（見偵44445卷第21頁） ②蔡依娜提供之匯款明細（見屏警卷㈡第325頁） 27 車宗霖(有提告) 不詳之詐欺集團成員於109年4 月30日透過通訊軟體LINE與車宗霖聯絡，佯稱欲邀其投資理財，致車宗霖陷於錯誤，依指示匯款。 車宗霖於109年5月26日16時22分（起訴書誤載為16時20分，應予更正）許以華南銀行000-000000000000帳戶匯款10萬元至合作金庫銀行000-0000000000000 帳戶( 戶名：高梵甄，下稱高梵甄合作金庫帳戶) 轉匯至不詳之他人帳戶 闕元真於109 年4 月中某日，在高梵甄（（業經檢察官聲請簡易判決處刑）位在新北市土城區租屋處以1 萬元之價格向其收購名下合作金庫帳戶之存摺、提款卡及密碼，以供本案詐欺集團收受左揭所示詐欺款項，闕元真並搭載高梵甄前往合作金庫開通相關憑證。待左揭款項匯入，旋即遭詐欺集團不詳成員轉匯至其他帳戶。 ⒈供述證據 ①車宗霖之警詢筆錄（見偵34543卷第4至7頁） ②闕元真之準備程序筆錄（見金訴236卷㈠第457頁；金訴236卷㈡第139頁） ③高梵甄之偵訊筆錄（見偵34543卷第122至123頁） ⒉非供述證據 ①高梵甄合作金庫帳戶歷史交易明細（見偵34543卷第52頁） ②車宗霖提供之匯款明細（見偵34543卷第36頁） 28 林千田(有提告) 不詳之詐欺集團成員於109年4 月11日，透過通訊軟體LINE與林千田聯絡，佯稱欲邀其投資理財，致林千田陷於錯誤，依指示匯款。 林千田於109年5月25日20時41分許，以學姊麥翎湘之台新銀行帳號000-00000000000000帳戶匯款2萬9,000元至高梵甄合作金庫帳戶 同上 同上 ⒈供述證據 ①林千田之警詢筆錄（見偵18502卷第13至15頁） ②闕元真之準備程序筆錄（見金訴236卷㈠第457頁；金訴236卷㈡第139頁） ③高梵甄之偵訊筆錄（見偵34543卷第122至123頁） ⒉非供述證據 ①高梵甄合作金庫帳戶歷史交易明細（見偵34543卷第52頁） ②林千田提供之匯款明細擷圖（見偵18502卷第35頁） 
附表三：扣案物一覽表
編號 扣案物品名稱數量 備註 1 Iphone手機1支(含門號0000000000號sim卡1張，IMEI：000000000000000) 陳建宏所有之犯罪工具（見110 年度偵字第2457號卷第13頁；金訴字第23 6號卷㈡第138 頁） 2 三星手機1支(含門號0000000000號sim卡1張，IMEI：000000000000000、000000000000000) 陳建宏所有，無證據證明與本案犯行有關（見110 年度偵字第2457號卷第13頁；金訴字第236 號卷㈡第138 頁） 3 Iphone手機1支(含門號0000000000號sim卡1張，IMEI：000000000000000) 江星霈所有，無證據證明與本案犯行有關（見110 年度偵字第2463號卷第21頁；金訴字第236 號卷㈡第138 頁） 4 中華郵政帳號00000000000000提款卡1張 江星霈所持有，無證據證明與本案犯行有關（見110 年度偵字第2463號卷第21頁；金訴字第236 號卷㈡第138 頁） 5 Iphone手機1支(含門號0000000000號sim卡1張，IMEI：000000000000000) 江星霈所有，無證據證明與本案犯行有關（見110 年度偵字第2463號卷第21頁；金訴字第236 號卷㈡第138 頁） 6 中華郵政帳號00000000000000提款卡1 張 江星霈所持有，無證據證明與本案犯行有關（見110 年度偵字第2463號卷第21頁；金訴字第236 號卷㈡第138 頁） 7 中國信託帳號0000000000000000提款卡1張 同上 8 孫經瑜新光銀行帳號0000000000000號存摺1本 孫經瑜所有供闕元真本案使用之犯罪工具，惟不具刑法重要性（見110 年度偵字第2461號卷第37頁） 9 孫經瑜中國信託銀行帳號000000000000號存摺1本 同上 10 孫經瑜國泰世華銀行帳號000000000000號存摺1本 同上 11 孫經瑜上海銀行帳號00000000000000號存摺1 本 孫經瑜所有，無證據證明與本案犯行有關（見110 年度偵字第2461號卷第37頁） 12 記帳本2本 孫經瑜所有，無證據證明與本案犯行有關（見110 年度偵字第2461號卷第37頁；金訴字第236號卷㈡第139頁） 13 Vivo手機1支(含門號0000000000號sim卡1張，IMEI：000000000000000) 孫經瑜所有，無證據證明與本案犯行有關（見110 年度偵字第2461號卷第37頁；金訴字第236號卷㈡第139頁） 14 Iphone6手機1支(含門號0000000000號sim卡1張，IMEI：000000000000000) 孫經瑜所有之犯罪工具（見110 年度偵字第2461號卷第37頁；金訴字第236 號卷㈡第139頁） 15 Vivo手機1支(含門號0000000000號sim卡1張，IMEI：000000000000000 、000000000000000) 林孝峻所有，無證據證明與本案犯行有關（見110 年度偵字第2459號卷第45頁；金訴字第236號卷㈡第139 頁) 16 Iphone11手機1支(含門號0000000000號sim卡1張，IMEI：000000000000000) 柯廷彬所有之犯罪工具（見110 年度偵字第2467號卷第37頁；金訴字第236 號卷㈡第139 頁) 
附表四：被告和解情形
編號 調解或和解情形 備註 1 黃聖富應給付林育瑩新臺幣（下同）1萬300元，自110年9月起於每月10日前，黃聖富應分期給付2,060元，至全部清償為止，如有一期不履行視為全部到期。上開款項應匯入林育瑩指定之金融機構帳戶（見原審110年度司刑移調字第376號調解筆錄）。 附表二編號2 2 黃聖富應給付黃丞穩2萬5,900元，自110年9月起於每月10日前，黃聖富應分期給付5,180元，至全部清償為止，如有一期不履行視為全部到期。上開款項應匯入黃丞穩指定之金融機構帳戶（見原審110年度司刑移調字第377號調解筆錄）。 附表二編號4 3 黃聖富應給付李珮芳1萬5,300元，自110年9月起於每月10日前，應分期給付3,060元，至全部清償為止，如有一期不履行視為全部到期。上開款項應匯入李珮芳指定之金融機構帳戶（見原審110年度司刑移調字第379號調解筆錄）。 附表二編號6 4 ⑴黃聖富應給付陳佩琦9,090元，黃聖富自111年2月起於每月10日前應分期給付3,030元，至全部清償為止，如有一期不履行視為全部到期。上開款項應匯入陳佩琦指定之金融機構帳戶（見原審110年度司刑移調字第378號調解筆錄） 。 ⑵闕元真應給付陳佩琦5萬元，自112年8月起於每月30日前分期給付2萬5,000元，至全部清償為止，如有一期不履行視為全部到期。上開款項應匯入陳佩琦指定之金融機構帳戶（見原審110年度司刑移調字第375號調解筆錄）。 附表二編號7 5 ⑴闕元真應給付蕭憶晴6萬元，自112年3月起於每月1日前分期給付3萬元，至全部清償為止，如有一期不履行視為全部到期。上開款項應匯入蕭憶晴指定之金融機構帳戶（見原審110年度司刑移調字第375 號調解筆錄）。 ⑵林孝峻應給付蕭憶晴10萬元，自110年9月起於每月7日前分期給付5,000元，至全部清償為止，如有一期不履行視為全部到期。上開款項應匯入蕭憶晴指定之金融機構帳戶（見原審110年度司刑移調字第374號調解筆錄）。 附表二編號8 6 林孝峻應給付陳姿憓10萬元，自110年9月起於每月7日前分期給付5,000元，至全部清償為止，如有一期不履行視為全部到期。上開款項應匯入陳姿憓指定之金融機構帳戶（見原審110年度司刑移調字第374號調解筆錄）。 附表二編號11 7 柯廷彬應給付陳宣任2,000元，已於調解當日給付現金並經陳宣任點收無誤（見原審110年度司刑移調字第371號調解筆錄）。 附表二編號13 8 柯廷彬應給付王奕捷3,000元，已於調解當日給付現金並經王奕捷點收無誤（見原審110年度司刑移調字第371號調解筆錄）。 附表二編號14 9 闕元真應給付鄭品馨10萬元，自112年8月起於每月30日前分期給付5萬元，至全部清償為止，如有一期不履行視為全部到期。上開款項應匯入蕭憶晴指定之金融機構帳戶（見原審110年度司刑移調字第375號調解筆錄）。 附表二編號18 10 闕元真應給付蔡杰霖4萬元，於111年12月31日前一次給付完畢。上開款項應匯入蔡杰霖指定之金融機構帳戶（見原審110年度司刑移調字第372號調解筆錄）。 附表二編號23 11 闕元真應給付蔡依娜5,100元，於111年12月31日前一次給付完畢。上開款項應匯入蔡依娜指定之金融機構帳戶（見原審110年度司刑移調字第373號調解筆錄）。 附表二編號26 12 闕元真應給付車宗霖3萬4,000元，於111年12月31日前一次給付完畢。上開款項應匯入車宗霖指定之金融機構帳戶（見原審110年度司刑移調字第373號調解筆錄）。 附表二編號27 13 孫經瑜已於111年4月14日給付林季昀5萬元（見本院卷㈡第273、275、363頁）。 附表二編號3 14 孫經瑜應給付黃煜庭5萬元，已於和解當日給付5,000元，其餘4萬5,000元，自111年5月18日起按月於每月18日前給付3,000元至全部清償為止。上開款項應匯入黃煜庭指定之金融機構帳戶（見本院111年度附民字第240號和解筆錄，本院卷㈡第103至104頁）。 附表二編號5 15 孫經瑜應給付陳佩琦5萬元，已於和解當日給付5,000元，其餘4萬5,000元，自111年5月18日起按月於每月18日前給付3,000元至全部清償為止。上開款項應匯入陳佩琦指定之金融機構帳戶（見本院111年度附民字第240號和解筆錄，本院卷㈡第103至104頁）。 附表二編號7 16 孫經瑜應給付蕭憶晴5萬元，已於調解當日給付5,000元，其餘4萬5,000元，自111年4月25日起按月於每月25日前給付5,000元至全部清償為止。上開款項應匯入蕭憶晴指定之金融機構帳戶（見111年度重司簡調字第155號調解筆錄，本院卷㈡第277頁）。 附表二編號8 17 柯廷彬應給付曾瑋3萬元，已於和解當日給付3,000元，其餘2萬7,000元，自111年3月10日起按月於每月10日前給付3,000元至全部清償為止。上開款項應匯入曾瑋指定之金融機構帳戶（見本院111年度附民字第92號和解筆錄，本院卷㈠第357至358頁）。 詹宏緯應給付曾瑋3萬元，已於和解當日給付5,000元，其餘2萬5,000元，自111年2月22日起按月於每月22日前給付5,000元至全部清償為止。上開款項應匯入曾瑋指定之金融機構帳戶（見本院111年度附民字第92號和解筆錄，本院卷㈠第357至358頁）。 附表二編號19 18 柯廷彬應給付吳瑋倫1萬元，給付方式：㈠111年3月10日、4月10日各給付3,000元。㈡111年5月10日給付4,000元。上開款項應匯入吳瑋倫指定之金融機構帳戶（見本院111年度附民字第93號和解筆錄，本院卷㈠第359至360頁）。 詹宏緯應給付吳瑋倫1萬元，給付方式：㈠和解當日給付5,000元。㈡111年3月22日給付5,000元。上開款項應匯入吳瑋倫指定之金融機構帳戶（見本院111年度附民字第93號和解筆錄，本院卷㈠第359至360頁）。 附表二編號20 19 孫經瑜應給付鄭品馨10萬元，已於和解當日給付1萬元，其餘9萬元，自111年5月27日起至112年2月27日止，按月給付3,000元；自112年3月27日起至清償日止，按月給付5,000元。上開款項應匯入鄭品馨指定之金融機構帳戶（見本院卷㈡第355至356頁）。 附表二編號18